臺灣高雄地方法院刑事判決　　　　　　　99年度訴字第1488號
公　訴　人　臺灣高雄地方法院檢察署檢察官
被　　　告　許裕吉
選任辯護人　許惠珠律師
　　　　　　洪世崇律師
被　　　告　鍾雄吉
指定辯護人　本院公設辯護人陳信凱
被　　　告　霽芳
指定辯護人　蔡晉佑律師
被　　　告　鄭永志
指定辯護人　本院公設辯護人陳信凱
被　　　告　黃柏瑜
指定辯護人　王建元律師
被　　　告　陳冠成
　　　　　　楊元杰
　　　　　　林治憲
　　　　　　吳尚樺
共　　　同
指定辯護人 本院公設辯護人陳信凱
上列被告因毒品危害防制條例案件，經檢察官提起公訴（99年度
偵字第22725 號、第22948 號、第24450 號、第24700 號、99年
度少連偵字第181號），本院判決如下：
    主  文
己○○犯如附表一所示之罪，各處如附表一主文欄所示之刑。應
執行有期徒刑伍年陸月，扣案之第三級毒品愷他命拾陸包（合計
驗後淨重壹佰肆拾玖點玖壹肆公克）暨其包裝袋拾陸只、電子磅
秤壹台、門號○○○○○○○○○○號行動電話壹支（含SIM 卡
壹枚）及販賣第三級毒品所得新臺幣柒仟伍佰元，均沒收之；未
扣案之門號○○○○○○○○○○號行動電話壹支（含SIM 卡壹
枚），與丁○○連帶沒收之，如全部或一部不能沒收時，由己○○與丁○○連帶追徵其價額；未扣案之販賣第三級毒品所得共計
新臺幣壹萬參仟元，其中新臺幣壹萬貳仟伍佰元沒收，如全部或
一部不能沒收時，以其財產抵償之；其中新臺幣伍佰元與丁○○
連帶沒收，如全部或一部不能沒收時，以其與丁○○之財產連帶
抵償之。
丑○○犯如附表二所示之罪，各處如附表二主文欄所示之刑。應
執行有期徒刑柒年陸月，扣案之第三級毒品愷他命柒拾陸包（合
計驗後淨重玖拾參點肆陸參公克）暨其包裝袋柒拾陸只、電子磅
秤貳台、夾鍊袋壹包及門號○○○○○○○○○○號行動電話壹
支（含SIM 卡壹枚），均沒收之；未扣案之門號○九二六九三六
四○一號行動電話壹支（含SIM 卡壹枚），與甲○○、少年A1連
帶沒收之，如全部或一部不能沒收時，由丑○○與甲○○、少年
A1連帶追徵其價額；未扣案之販賣第三級毒品所得共計新臺幣壹
萬陸仟伍佰元，其中新臺幣壹萬參仟玖佰元沒收，如全部或一部
不能沒收時，以其財產抵償之；其中新臺幣參佰元與甲○○、少
年A1連帶沒收，如全部或一部不能沒收時，以其與甲○○、少年
A1之財產連帶抵償之；其中新臺幣貳仟參佰元與姓名年籍不詳之
成年女子連帶沒收，如全部或一部不能沒收時，以其與該成年女
子之財產連帶抵償之。
甲○○成年人與未滿十八歲之人共同販賣第三級毒品，處有期徒
刑壹年拾月，緩刑伍年，並應向指定之政府機關、政府機構、行
政法人、社區或其他符合公益目的之機構或團體提供壹佰貳拾小
時之義務勞務，緩刑期間付保護管束。扣案之電子磅秤貳台、夾
鍊袋壹包，均沒收之；未扣案之門號○○○○○○○○○○號行
動電話壹支（含SIM 卡壹枚），與丑○○、少年A1連帶沒收之，
如全部或一部不能沒收時，由其與丑○○、少年A1連帶追徵其價
額；未扣案之販賣第三級毒品所得新臺幣參佰元與丑○○、少年
A1連帶沒收，如全部或一部不能沒收時，以其與丑○○、少年A1
之財產連帶抵償之。
子○○犯如附表三所示之罪，各處如附表三主文欄所示之刑。應
執行有期徒刑肆年貳月，扣案之第三級毒品愷他命貳拾包（合計
驗後淨重拾參點陸捌肆公克）暨其包裝袋貳拾只、電子磅秤壹台
、夾鍊袋壹包、壹個及門號○○○○○○○○○○號行動電話壹
支（含SIM 卡壹枚），均沒收之；未扣案之販賣第三級毒品所得
共計新臺幣貳仟捌佰元，其中新臺幣捌佰元沒收，如全部或一部
不能沒收時，以其財產抵償之；其中新臺幣貳仟元與少年A1連帶
沒收，如全部或一部不能沒收時，以其與少年A1之財產連帶抵償
之。
壬○○犯如附表四所示之罪，各處如附表四主文欄所示之刑。應
執行有期徒刑玖年陸月，扣案之第三級毒品愷他命柒包（合計驗
後淨重參拾貳點伍伍玖公克）暨其包裝袋柒只、電子磅秤壹台、
夾鍊袋壹包、分裝杓貳支及門號○○○○○○○○○○號行動電
話壹支（含SIM 卡壹枚），均沒收之；未扣案之販賣第三級毒品
所得共計新臺幣壹萬參仟柒佰玖拾伍元，其中新臺幣捌仟元沒收
，如全部或一部不能沒收時，以其財產抵償之；其中新臺幣壹仟
元與庚○○連帶沒收，如全部或一部不能沒收時，以其與庚○○
之財產連帶抵償之；其中新臺幣壹仟伍佰玖拾伍元與癸○○連帶
沒收，如全部或一部不能沒收時，以其與癸○○之財產連帶抵償
之；其中新臺幣貳仟元與戊○○連帶沒收，如全部或一部不能沒
收時，以其與戊○○之財產連帶抵償之；其中新臺幣壹仟貳百元
與姓名年籍不詳之成年男子連帶沒收，如全部或一部不能沒收時
，以其與該成年男子之財產連帶抵償之。
庚○○犯如附表五所示之罪，各處如附表五主文欄所示之刑。應
執行有期徒刑貳年。緩刑伍年，並應向指定之政府機關、政府機
構、行政法人、社區或其他符合公益目的之機構或團體提供壹佰
伍拾小時之義務勞務，緩刑期間付保護管束。扣案之電子磅秤壹
台、夾鍊袋壹包、分裝杓貳支及門號○○○○○○○○○○號行
動電話壹支（含SIM 卡壹枚），均沒收之；未扣案之販賣第三級
毒品所得新臺幣壹仟元與壬○○連帶沒收，如全部或一部不能沒
收時，以其與壬○○之財產連帶抵償之。
庚○○其餘被訴於民國九十九年五月十二日販賣第三級毒品予乙○○部分無罪。
癸○○犯如附表六所示之罪，各處如附表六主文欄所示之刑。應
執行有期徒刑貳年陸月，扣案之電子磅秤壹台、夾鍊袋壹包、分
裝杓貳支及門號○○○○○○○○○○號行動電話壹支（含SIM
卡壹枚），均沒收之；未扣案之販賣第三級毒品所得新臺幣壹仟
伍佰玖拾伍元與壬○○連帶沒收，如全部或一部不能沒收時，以
其與壬○○之財產連帶抵償之。
戊○○犯如附表七所示之罪，各處如附表七主文欄所示之刑。應
執行有期徒刑貳年。緩刑伍年，並應向指定之政府機關、政府機
構、行政法人、社區或其他符合公益目的之機構或團體提供壹佰
伍拾小時之義務勞務，緩刑期間付保護管束。扣案之電子磅秤壹
台、夾鍊袋壹包、分裝杓貳支及門號○○○○○○○○○○號行
動電話壹支（含SIM 卡壹枚），均沒收之；未扣案之販賣第三級
毒品所得新臺幣貳仟元與壬○○連帶沒收，如全部或一部不能沒
收時，以其與壬○○之財產連帶抵償之。
丙○○犯如附表八所示之罪，各處如附表八主文欄所示之刑。應
執行有期徒刑伍年，未扣案之門號○○○○○○○○○○號行動
電話壹支（含SIM 卡壹枚），沒收之，如全部或一部不能沒收時
，追徵其價額；未扣案之販賣第三級毒品所得新臺幣肆仟貳佰元
沒收，如全部或一部不能沒收時，以其財產抵償之。
    事  實
一、己○○前於民國94年間，因妨害風化案件，經本院以94年度
    訴字第3882號判決處有期徒刑5 月，甫於96年6 月4 日易科
    罰金執行完畢；丑○○前於95年間，因傷害案件，經臺灣高
    等法院高雄分院以96年度上易字第275 號判決處有期徒刑8
    月確定，嗣經減刑為有期徒刑4 月，甫於96年9 月10日部分
    徒刑、部分易科罰金執行完畢。
二、己○○、丁○○（另行通緝中）、丑○○、甲○○、子○○
    、壬○○、庚○○、癸○○、戊○○、丙○○與未滿18歲之
    少年A1（係82年4 月間出生，姓名年籍均詳卷，另由臺灣高
    雄少年法院審理）均明知愷他命係毒品危害防制條例所列管
    之第三級毒品，未經許可，不得擅自販賣，渠等竟意圖營利
    ，基於販賣第三級毒品愷他命之犯意，分別為下列犯行：
（一）己○○意圖營利，基於販賣第三級毒品愷他命之犯意，於
      99年4 月17日某時許，在高雄市○○區○○街00號住處前
      ，由己○○交付數量不詳之第三級毒品愷他命1 包予馮家
      禎，供其施用，馮家禎則支付新臺幣（下同）1,500 元予
      己○○而完成交易（即起訴書附表編號6 之3 ）。
（二）己○○意圖營利，基於販賣第三級毒品愷他命之犯意，於
      99年4 月18日21時54分許，馮家禎以其門號0000000000號
      之行動電話，撥打己○○所使用，作為對外販賣毒品聯絡
      工具，門號為0000000000號行動電話聯絡購買第三級毒品
      愷他命事宜。嗣於同日某時許，在其上開住處前，由己○○交付數量不詳之第三級毒品愷他命1 包予馮家禎，供其
      施用，馮家禎則支付1,500 元予己○○而完成交易（即起
      訴書附表編號6 之4 ）。
（三）己○○意圖營利，基於販賣第三級毒品愷他命之犯意，於
      99年4 月23日某時許，馮家禎先與己○○聯絡購買第三級
      毒品愷他命事宜，己○○並於同日20時44分許，以其上開
      門號為0000000000號行動電話，撥打馮家禎上開門號為00
      00000000號之行動電話，告知得以交易之事宜。嗣於同日
      21時17分許，在其上開住處前，由己○○交付數量不詳之
      第三級毒品愷他命1 包予馮家禎，供其施用，馮家禎則支
      付1,500 元予己○○而完成交易（即起訴書附表編號6 之
      2） 。
（四）己○○意圖營利，基於販賣第三級毒品愷他命之犯意，於
      99年5 月26日19時24分許，馮家禎以上開門號0000000000
      號之行動電話，撥打己○○上開門號為0000000000號行動
      電話聯絡購買第三級毒品愷他命事宜。嗣於同日某時許，
      在其上開住處前，由己○○交付數量不詳之第三級毒品愷
      他命1 包予馮家禎，供其施用，馮家禎則支付1,500 元予
      己○○而完成交易（即起訴書附表編號6之1）。
（五）己○○意圖營利，基於販賣第三級毒品愷他命之犯意，於
      99年5 月31日17時30分許，在高雄市立美術館附近，由己○○交付數量不詳之第三級毒品愷他命1 包予壬○○，供
      其施用，壬○○則支付14,000元予己○○而完成交易（即
      起訴書附表編號27）。
（六）己○○與丁○○共同基於販賣第三級毒品愷他命之犯意聯
      絡，於99年6 月4 日16時11分許，吳幸芳以其門號000000
      0000號之行動電話，撥打丁○○所使用，作為對外販賣毒
      品聯絡工具，門號為0000000000號之行動電話聯絡告以欲
      購買第三級毒品愷他命事宜，丁○○旋將上情告知己○○
      ，己○○乃於同日17時37分許，以其上開門號為00000000
      00號行動電話，撥打丁○○上開門號為0000000000號行動
      電話，告知得以拿取愷他命之事宜。嗣於同日18時30分許
      ，丁○○遂持己○○提供之愷他命，在高雄市左營區富民
      路口，交付數量不詳之第三級毒品愷他命1 包予吳幸芳，
      供其施用，吳幸芳則支付500 元予丁○○而完成交易（即
      起訴書附表編號12之2）。
（七）丑○○意圖營利，基於販賣第三級毒品愷他命之犯意，於
      99年5 月27日20時45分許，在高雄市鳳山區（原係高雄縣
      鳳山市，99年12月25日改制，下同）中崙社區統一超商旁
      ，由丑○○交付數量不詳之第三級毒品愷他命1 包予辛○○，供其施用，辛○○則支付500 元予丑○○而完成交易
      （即起訴書附表編號15之1 ）。
（八）丑○○意圖營利，基於販賣第三級毒品愷他命之犯意，於
      99年6 月4 日4 時36分許，陳佩宜以其門號0000000000號
      之行動電話，撥打丑○○上開門號為0000000000號之行動
      電話聯絡告以欲購買第三級毒品愷他命事宜。嗣於同日某
      時許，在高雄市○○區○○○路000 巷00○0 號陳佩宜住
      處前，由丑○○交付數量不詳之第三級毒品愷他命5 包予
      陳佩宜，供其施用，陳佩宜則支付1,800 元予丑○○而完
      成交易（即起訴書附表編號9 之3 ）。
（九）丑○○意圖營利，基於販賣第三級毒品愷他命之犯意，於
      99年6 月4 日5 時21分許，巫明海以其門號0000000000號
      之行動電話，撥打丑○○上開門號為0000000000號之行動
      電話聯絡告以欲購買第三級毒品愷他命事宜。嗣於同日5
      時30分許，在高雄市鳳山區中崙社區統一超商旁，由丑○○交付數量不詳之第三級毒品愷他命5 包予巫明海，供其
      施用，巫明海則支付1,500 元予丑○○而完成交易（即起
      訴書附表編號10之3 ）。
（十）丑○○與姓名不詳之成年女子共同基於販賣第三級毒品愷
      他命之犯意聯絡，於99年6 月4 日20時39分許，黃仁杰以
      其門號0000000000號之行動電話，撥打丑○○上開門號為
      0000000000號之行動電話聯絡告以欲購買第三級毒品愷他
      命事宜，雙方先於電話中談妥交易之金額、地點。嗣於同
      日晚上某時許，在高雄市鳳山區體育館前，由丑○○指示
      該成年女子交付數量不詳之第三級毒品愷他命1 包予黃仁
      杰，供其施用，黃仁杰則支付2,300 元予該成年女子而完
      成交易（即起訴書附表編號17之1 ）。
（十一）丑○○意圖營利，基於販賣第三級毒品愷他命之犯意，於
      99年6 月5 日18時38分許，黃仁杰以其門號0000000000號
      之行動電話，撥打丑○○上開門號為0000000000號之行動
      電話聯絡告以欲購買第三級毒品愷他命事宜。嗣於同日19
      時許，在高雄市鳳山區體育館前，由丑○○交付數量不詳
      之第三級毒品愷他命1 包予黃仁杰，供其施用，黃仁杰則
      支付2,300 元予丑○○而完成交易（即起訴書附表編號17
      之2 ）。
（十二）丑○○意圖營利，基於販賣第三級毒品愷他命之犯意，於
      99年6 月16日20時12分許，辛○○以其門號0000000000號
      之行動電話，撥打丑○○所使用，作為對外販賣毒品聯絡
      工具，門號為0000000000號之行動電話聯絡告以欲購買第
      三級毒品愷他命事宜。嗣於同日20時30分許，在高雄市鳳
      山區中崙社區籃球場旁，由丑○○交付數量不詳之第三級
      毒品愷他命1 包予辛○○，供其施用，辛○○則支付1,00
      0 元予丑○○而完成交易（即起訴書附表編號15之2 ）。
（十三）丑○○意圖營利，基於販賣第三級毒品愷他命之犯意，於
      99年6 月17日12時36分許，蔡佩純以其配偶辛○○之門號
      0000000000號之行動電話，撥打丑○○上開門號為000000
      0000號之行動電話聯絡告以欲購買第三級毒品愷他命事宜
      。嗣於同日某時許，在高雄市○○區○○路000 號前，由
      丑○○交付數量不詳之第三級毒品愷他命1 包予蔡佩純，
      供其施用，蔡佩純則支付800 元予丑○○而完成交易（即
      起訴書附表編號16）。
（十四）丑○○意圖營利，基於販賣第三級毒品愷他命之犯意，於
      99年6 月17日21時47分許，辛○○以其門號0000000000號
      之行動電話，撥打丑○○上開門號為0000000000號之行動
      電話聯絡告以欲購買第三級毒品愷他命事宜。嗣於同日某
      時許，在高雄市鳳山區中崙社區內，由丑○○交付數量不
      詳之第三級毒品愷他命1 包予辛○○，供其施用，辛○○
      則支付400 元予丑○○而完成交易（即起訴書附表編號15
      之3 ）。
（十五）丑○○、甲○○均為成年人，與未滿18歲之少年A1共同基
      於販賣第三級毒品愷他命之犯意聯絡，於99年6 月21日0
      時22分許，辛○○以其門號0000000000號之行動電話，撥
      打丑○○所使用，作為對外販賣毒品聯絡工具，門號為00
      00000000號之行動電話聯絡告以欲購買第三級毒品愷他命
      事宜，雙方先於電話中談妥交易之金額、地點後，丑○○
      旋於同日0 時39分許，以上開門號為0000000000號行動電
      話，撥打A1所使用，門號為0000000000號行動電話，指示
      A1代為交付第三級毒品愷他命。嗣於同日某時許，少年A1
      與甲○○遂共同持丑○○提供之愷他命，在高雄市鳳山區
      中崙社區第三標處公園，由甲○○交付數量不詳之第三級
      毒品愷他命1 包予辛○○，供其施用，辛○○則支付300
      元予甲○○而完成交易（即起訴書附表編號14或編號15之
      4 ）。
（十六）丑○○意圖營利，基於販賣第三級毒品愷他命之犯意，於
      99年6 月21日1 時46分許，楊雅雯以其門號0000000000號
      之行動電話，撥打丑○○上開門號為0000000000號之行動
      電話聯絡告以欲購買第三級毒品愷他命事宜。嗣於同日某
      時許，在高雄市○○區○○街00號楊雅雯住處，由丑○○
      交付數量不詳之第三級毒品愷他命2 包予楊雅雯，供其施
      用，楊雅雯則支付3,600 元予丑○○而完成交易（即起訴
      書附表編號16）。
（十七）丑○○意圖營利，基於販賣第三級毒品愷他命之犯意，於
      99年6 月22日15時04分許，鍾依琳以其門號0000000000號
      之行動電話，撥打丑○○上開門號為0000000000號之行動
      電話聯絡告以欲購買第三級毒品愷他命事宜。嗣於同日15
      時47分許，在高雄市鳳山區中崙社區統一超商前，由丑○○交付數量不詳之第三級毒品愷他命1 包予鍾依琳，供其
      施用，鍾依琳則支付2, 000元予丑○○而完成交易（即起
      訴書附表編號24之1 ）。
（十八）子○○與少年A1共同基於販賣第三級毒品愷他命之犯意聯
      絡，於99年6 月18日17時12分許，鍾依琳以其門號000000
      0000號之行動電話，撥打子○○所使用，作為對外販賣毒
      品聯絡工具，門號為0000000000號之行動電話聯絡告以欲
      購買第三級毒品愷他命事宜。嗣於同日18時34分許，經少
      年A1於電話中告知鍾依琳渠2 人已抵達約定地點後，子○○與少年A1遂在高雄市鳳山區中崙社區附近，由子○○交
      付數量不詳之第三級毒品愷他命1 包予鍾依琳，供其施用
      ，鍾依琳則支付2,000 元予子○○而完成交易（即起訴書
      附表編號5 或編號24之2 ）。
（十九）子○○意圖營利，基於販賣第三級毒品愷他命之犯意，於
      99年6 月20日1 時37分許，真實姓名年籍不詳，綽號「小
      希」之成年女子以其門號0000000000號之行動電話，撥打
      子○○上開門號為0000000000號之行動電話聯絡告以欲購
      買第三級毒品愷他命事宜。嗣於同日某時許，在高雄市鳳
      山區中崙社區統一超商前，由子○○交付數量不詳之第三
      級毒品愷他命1 包予綽號「小希」之成年女子，供其施用
      ，該成年女子則支付400 元予子○○而完成交易（即起訴
      書附表編號24之3 ）。
（二十）子○○意圖營利，基於販賣第三級毒品愷他命之犯意，於
      99年6 月29日23時48分許，卓玉英以其門號0000000000號
      之行動電話，撥打子○○上開門號為0000000000號之行動
      電話聯絡告以欲購買第三級毒品愷他命事宜。嗣於同日某
      時許，在高雄市鳳山區海洋二路界揚超商附近，由子○○
      交付數量不詳之第三級毒品愷他命1 包予卓玉英，供其施
      用，卓玉英則支付400 元予子○○而完成交易（即起訴書
      附表編號18）。
（）壬○○意圖營利，基於販賣第三級毒品愷他命之犯意，於
      99年5 月1 日14時30分許，邱能宏以其門號0000000000號
      之行動電話，撥打壬○○所使用，作為對外販賣毒品聯絡
      工具，門號為0000000000號之行動電話聯絡告以欲購買第
      三級毒品愷他命事宜。嗣於同日某時許，在高雄市鳳山區
      中崙國小附近，由壬○○交付數量不詳之第三級毒品愷他
      命1 包予邱能宏，供其施用，邱能宏則支付400 元予壬○○而完成交易（即起訴書附表編號8 之1 ）。
（）壬○○意圖營利，基於販賣第三級毒品愷他命之犯意，於
      99年5 月2 日17時05分許，吳岳岷以其門號0000000000號
      之行動電話，撥打壬○○上開門號為0000000000號之行動
      電話聯絡告以欲購買第三級毒品愷他命事宜。嗣於同日某
      時許，在高雄市鳳山區中崙社區附近，由壬○○交付數量
      不詳之第三級毒品愷他命2 包予吳岳岷，供其施用，吳岳
      岷則支付500 元予壬○○而完成交易（即起訴書附表編號
      22之1 ）。
（）壬○○意圖營利，基於販賣第三級毒品愷他命之犯意，於
      99年5 月2 日20時33分許，陳佩宜以其門號0000000000號
      之行動電話，撥打壬○○上開門號為0000000000號之行動
      電話聯絡告以欲購買第三級毒品愷他命事宜。嗣於同日某
      時許，在高雄市○○區○○○路000 巷00○0 號前，由壬○○交付數量不詳之第三級毒品愷他命3 包予陳佩宜，供
      其施用，陳佩宜則支付1,200 元予壬○○而完成交易（即
      起訴書附表編號9 之1 ）。
（）壬○○意圖營利，基於販賣第三級毒品愷他命之犯意，於
      99年5 月7 日14時09分許，黃煒程以其門號0000000000號
      之行動電話，撥打壬○○上開門號為0000000000號之行動
      電話聯絡告以欲購買第三級毒品愷他命事宜。嗣於同日某
      時許，在高雄市鳳山區中崙社區附近，由壬○○交付數量
      不詳之第三級毒品愷他命2 包予黃煒程，供其施用，黃煒
      程則支付600 元予壬○○而完成交易（即起訴書附表編號
      22之1 ）。
（）壬○○與庚○○共同基於販賣第三級毒品愷他命之犯意聯
      絡，於99年5 月10日20時55分許，乙○○以其門號000000
      0000號之行動電話，撥打壬○○上開門號為0000000000號
      之行動電話聯絡告以欲購買第三級毒品愷他命事宜，雙方
      先於電話中談妥交易之金額、地點，再由庚○○持壬○○
      提供之愷他命，在高雄市鳳山區中崙社區附近，交付不詳
      數量之第三級毒品愷他命1 包予乙○○，供其施用，乙○○則於數日後，支付500 元予壬○○，以此方式完成交易
      （即起訴書附表編號1 之1 或編號4 之2 ）。
（）壬○○意圖營利，基於販賣第三級毒品愷他命之犯意，於
      99年5 月11日16時15分許，涂育閔以其門號0000000000號
      之行動電話，撥打壬○○上開門號為0000000000號之行動
      電話聯絡告以欲購買第三級毒品愷他命事宜。嗣於同日某
      時許，在高雄市鳳山區中崙社區附近，由壬○○交付數量
      不詳之第三級毒品愷他命1 包予涂育閔，供其施用，涂育
      閔則支付300 元予壬○○而完成交易（即起訴書附表編號
      26）。
（）壬○○意圖營利，基於販賣第三級毒品愷他命之犯意，於
      99年5 月12日19時35分許，乙○○以其門號0000000000號
      之行動電話，撥打壬○○上開門號為0000000000號之行動
      電話聯絡告以欲購買第三級毒品愷他命事宜。嗣於同日19
      時49分許，在高雄市鳳山區中崙社區附近，由壬○○交付
      不詳數量之第三級毒品愷他命1 包予乙○○，供其施用，
      乙○○則支付300 元予壬○○而完成交易（即起訴書附表
      編號1 之2 ）。
（）壬○○與姓名年籍不詳之成年男子共同基於販賣第三級毒
      品愷他命之犯意聯絡，於99年5 月16日23時37分許，黃繼
      賢以其門號0000000000號之行動電話，撥打壬○○上開門
      號為0000000000號之行動電話聯絡告以欲購買第三級毒品
      愷他命事宜，雙方先於電話中談妥交易之金額、地點，再
      由該成年男子持壬○○提供之愷他命，在高雄市鳳山區中
      崙社區附近，交付不詳數量之第三級毒品愷他命1 包予黃
      繼賢，供其施用，黃繼賢則支付300 元予該成年男子而完
      成交易（即起訴書附表編號23之1）。
（）壬○○意圖營利，基於販賣第三級毒品愷他命之犯意，於
      99年5 月16日23時04分許，陳南憲以其門號0000000000號
      之行動電話，撥打壬○○上開門號為0000000000號之行動
      電話聯絡告以欲購買第三級毒品愷他命事宜。嗣於同日某
      時許，在高雄市鳳山區中崙社區附近，由壬○○交付數量
      不詳之第三級毒品愷他命1 包予陳南憲，供其施用，陳南
      憲則支付500 元予壬○○而完成交易（即起訴書附表編號
      7之1）。
（）壬○○與姓名年籍不詳之成年男子共同基於販賣第三級毒
      品愷他命之犯意聯絡，於99年5 月18日23時24分許，黃繼
      賢以其門號0000000000號之行動電話，撥打壬○○上開門
      號為0000000000號之行動電話聯絡告以欲購買第三級毒品
      愷他命事宜，雙方先於電話中談妥交易之金額、地點，再
      由該成年男子持壬○○提供之愷他命，在高雄市鳳山區中
      崙社區附近，交付不詳數量之第三級毒品愷他命2 包予黃
      繼賢，供其施用，黃繼賢則支付900 元予該成年男子而完
      成交易（即起訴書附表編號23之2）。
（）壬○○意圖營利，基於販賣第三級毒品愷他命之犯意，於
      99年5 月21日15時52分許，于涵如以其門號0000000000號
      之行動電話，撥打壬○○上開門號為0000000000號之行動
      電話聯絡告以欲購買第三級毒品愷他命事宜。嗣於同日某
      時許，在高雄市鳳山區中崙社區統一超商附近，由壬○○
      交付數量不詳之第三級毒品愷他命3 包予于涵如，供其施
      用，于涵如則支付1,000 元予壬○○而完成交易（即起訴
      書附表編號20之1）。
（）壬○○與癸○○共同基於販賣第三級毒品愷他命之犯意聯
      絡，於99年5 月25日19時24分許，于涵如以其門號000000
      0000號之行動電話，撥打壬○○上開門號為0000000000號
      之行動電話聯絡告以欲購買第三級毒品愷他命事宜，雙方
      先於電話中談妥交易之金額、地點，再由癸○○持壬○○
      提供之愷他命，於同日某時許，在高雄市鳳山區中崙社區
      附近，交付不詳數量之第三級毒品愷他命1 包予于涵如，
      供其施用，于涵如則支付1,000 元予癸○○而完成交易（
      即起訴書附表編號21之3）。
（）壬○○意圖營利，基於販賣第三級毒品愷他命之犯意，於
      99年5 月26日13時48分許，陳南憲以其門號0000000000號
      之行動電話，撥打壬○○上開門號為0000000000號之行動
      電話聯絡告以欲購買第三級毒品愷他命事宜。嗣於同日17
      時27分許，在高雄市鳳山區中崙社區附近，由壬○○交付
      數量不詳之第三級毒品愷他命1 包予陳南憲，供其施用，
      陳南憲則支付500 元予壬○○而完成交易（即起訴書附表
      編號7之2）。
（）壬○○意圖營利，基於販賣第三級毒品愷他命之犯意，於
      99年5 月26日17時02分許，于涵如以其門號0000000000號
      之行動電話，撥打壬○○上開門號為0000000000號之行動
      電話聯絡告以欲購買第三級毒品愷他命事宜。嗣於同日17
      時07分許，在高雄市鳳山區中崙社區第3 標公園，由壬○○交付數量不詳之第三級毒品愷他命1 包予于涵如，供其
      施用，于涵如則支付500 元予壬○○而完成交易（即起訴
      書附表編號20之2）。
（）壬○○意圖營利，基於販賣第三級毒品愷他命之犯意，於
      99年5 月28日某時許，在高雄市鳳山區中崙社區統一超商
      前，由壬○○交付數量不詳之第三級毒品愷他命1 包予于
      涵如，供其施用，于涵如則支付500 元予壬○○而完成交
      易（即起訴書附表編號20之3）。
（）壬○○意圖營利，基於販賣第三級毒品愷他命之犯意，於
      99年5 月30日21時10分許，巫明海以其門號0000000000號
      之行動電話，撥打壬○○上開門號為0000000000號之行動
      電話聯絡告以欲購買第三級毒品愷他命事宜。嗣於同日21
      時25分許，在高雄市鳳山區中崙社區附近，由壬○○交付
      數量不詳之第三級毒品愷他命1 包予巫明海，供其施用，
      巫明海則支付400 元予壬○○而完成交易（即起訴書附表
      編號10之2）。
（）壬○○意圖營利，基於販賣第三級毒品愷他命之犯意，於
      99年6 月6 日0 時46分許（起訴書誤載為6 月2 日），邱
      能宏以其門號0000000000號之行動電話，撥打壬○○上開
      門號為0000000000號之行動電話聯絡告以欲購買第三級毒
      品愷他命事宜。嗣於同日某時許，在高雄市鳳山區中崙國
      小附近，由壬○○交付數量不詳之第三級毒品愷他命1 包
      予邱能宏，供其施用，邱能宏則支付400 元予壬○○而完
      成交易（即起訴書附表編號8之2）。
（）壬○○與癸○○共同基於販賣第三級毒品愷他命之犯意聯
      絡，於99年6 月6 日23時03分許，吳岳岷以其門號000000
      0000號之行動電話，撥打壬○○上開門號為0000000000號
      之行動電話聯絡告以欲購買第三級毒品愷他命事宜，雙方
      先於電話中談妥交易之金額、地點，再由癸○○持壬○○
      提供之愷他命，於翌日（7 日）0 時8 分許，在高雄市鳳
      山區中崙社區附近，交付不詳數量之第三級毒品愷他命1
      包予吳岳岷，供其施用，吳岳岷則支付295 元予癸○○而
      完成交易（即起訴書附表編號21之2 ）。
（）壬○○與戊○○共同基於販賣第三級毒品愷他命之犯意聯
      絡，於99年6 月9 日11時45分許，于涵如以其門號000000
      0000號之行動電話，撥打壬○○上開門號為0000000000號
      之行動電話聯絡告以欲購買第三級毒品愷他命事宜，雙方
      先於電話中談妥交易之金額、地點後，壬○○旋指示戊○○代為交付愷他命，戊○○遂於同日某時許，在高雄市鳳
      山區中崙社區附近，交付不詳數量之第三級毒品愷他命2
      包予于涵如，供其施用，于涵如則支付1,000 元予戊○○
      而完成交易（即起訴書附表編號22之3 ）。
（）壬○○意圖營利，基於販賣第三級毒品愷他命之犯意，於
      99年6 月15日18時25分許，邱能宏以其門號0000000000號
      之行動電話，撥打壬○○上開門號為0000000000號之行動
      電話聯絡告以欲購買第三級毒品愷他命事宜。嗣於同日某
      時許，在高雄市鳳山區中崙國小附近，由壬○○交付數量
      不詳之第三級毒品愷他命1 包予邱能宏，供其施用，邱能
      宏則支付400 元予壬○○而完成交易（即起訴書附表編號
      8之3）。
（）壬○○與戊○○共同基於販賣第三級毒品愷他命之犯意聯
      絡，於99年6 月23日19時20分許，黃煒程以其門號000000
      0000號之行動電話，撥打壬○○上開門號為0000000000號
      之行動電話聯絡告以欲購買第三級毒品愷他命事宜，雙方
      先於電話中談妥交易之金額、地點，再由戊○○持壬○○
      提供之愷他命，在高雄市鳳山區中崙社區附近，交付不詳
      數量之第三級毒品愷他命2 包予黃煒程，供其施用，黃煒
      程則支付1,000 元予戊○○而完成交易（即起訴書附表編
      號22之2）。
（）壬○○與庚○○共同基於販賣第三級毒品愷他命之犯意聯
      絡，於99年6 月28日10時35分許，尤淑惠以其門號000000
      0000號之行動電話，撥打壬○○上開門號為0000000000號
      之行動電話聯絡告以欲購買第三級毒品愷他命事宜時，由
      庚○○負責接聽，庚○○與尤淑惠先於電話中談妥交易之
      金額、地點後，遂持壬○○提供之愷他命，在高雄市○○
      區○○○路000 巷00號壬○○住處，由庚○○交付數量不
      詳之第三級毒品愷他命1 包予尤淑惠，供其施用，尤淑惠
      則將現金500 元放置於壬○○上開住處桌上而完成交易（
      即起訴書附表編號4 之1 ）。
（）壬○○與癸○○共同基於販賣第三級毒品愷他命之犯意聯
      絡，於99年6 月28日19時11分許，真實姓名年籍不詳，綽
      號「悟仔」之成年男子以其門號0000000000號之行動電話
      ，撥打壬○○上開門號為0000000000號之行動電話聯絡告
      以欲購買第三級毒品愷他命事宜，雙方先於電話中談妥交
      易之金額、地點，再由癸○○持壬○○提供之愷他命，於
      同日某時許，在高雄市鳳山區中崙社區附近，交付不詳數
      量之第三級毒品愷他命1 包予綽號「悟仔」之成年男子，
      供其施用，綽號「悟仔」之成年男子則支付300 元予癸○○而完成交易（即起訴書附表編號21之4）。
（）壬○○意圖營利，基於販賣第三級毒品愷他命之犯意，於
      99年7 月6 日14時許，在高雄市鳳山區中崙社區附近，由
      壬○○交付數量不詳之第三級毒品愷他命1 包予乙○○，
      供其施用，乙○○則支付500 元予壬○○而完成交易（即
      起訴書附表編號1之3）。
（）丙○○意圖營利，基於販賣第三級毒品愷他命之犯意，於
      99年5 月21日20時21分許，乙○○以其門號0000000000號
      之行動電話，撥打丙○○所使用，作為對外販賣毒品聯絡
      工具，門號為0000000000號之行動電話聯絡告以欲購買第
      三級毒品愷他命事宜。嗣於同日某時許，在高雄市鳳山區
      中崙社區統一超商前，由丙○○交付數量不詳之第三級毒
      品愷他命1 包予乙○○，供其施用，乙○○則支付400 元
      予丙○○而完成交易（即起訴書附表編號2）。
（）丙○○意圖營利，基於販賣第三級毒品愷他命之犯意，於
      99年5 月27日21時許，在高雄市鳳山區中崙社區統一超商
      前，由丙○○交付數量不詳之第三級毒品愷他命1 包予于
      涵如，供其施用，于涵如則支付400 元予丙○○而完成交
      易（即起訴書附表編號22之4 ）。
（）丙○○意圖營利，基於販賣第三級毒品愷他命之犯意，於
      99年5 月27日21時53分許，黃煒程以其門號0000000000號
      之行動電話，撥打丙○○上開門號為0000000000號之行動
      電話聯絡告以欲購買第三級毒品愷他命事宜。嗣於同日21
      時58分許，黃煒程騎乘車牌號碼000-000 號重機車，至高
      雄市鳳山區中崙社區統一超商旁，由丙○○交付數量不詳
      之第三級毒品愷他命1 包予黃煒程，供其施用，黃煒程則
      支付500 元予丙○○而完成交易（即起訴書附表編號3 之
      2 ）。
（）丙○○意圖營利，基於販賣第三級毒品愷他命之犯意，於
      99年5 月29日20時許，尤淑惠以其門號0000000000號之行
      動電話，撥打丙○○上開門號為0000000000號之行動電話
      聯絡告以欲購買第三級毒品愷他命事宜。嗣於同日某時許
      ，在高雄市鳳山區中崙社區全家超商前，由丙○○交付數
      量不詳之第三級毒品愷他命1 包予尤淑惠，供其施用，尤
      淑惠則支付300 元予丙○○而完成交易（即起訴書附表編
      號3之3）。
（）丙○○意圖營利，基於販賣第三級毒品愷他命之犯意，於
      99年5 月31日19時58分許，陳佩宜以其門號0000000000號
      之行動電話，撥打丙○○上開門號為0000000000號之行動
      電話聯絡告以欲購買第三級毒品愷他命事宜。嗣於同日某
      時許，在高雄市○○區○○○路000 巷00○0 號前，由丙○○交付數量不詳之第三級毒品愷他命5 包予陳佩宜，供
      其施用，陳佩宜則支付1,800 元予丙○○而完成交易（即
      起訴書附表編號9之2）。
（）丙○○意圖營利，基於販賣第三級毒品愷他命之犯意，於
      99年5 月31日19時48分許，巫明海以其門號0000000000號
      之行動電話，撥打丙○○上開門號為0000000000號之行動
      電話聯絡告以欲購買第三級毒品愷他命事宜。嗣於同日20
      時25分許，在高雄市前鎮區草衙路與和昌街口「三姊妹海
      產店」附近，由丙○○交付數量不詳之第三級毒品愷他命
      2 包予巫明海，供其施用，巫明海則支付800 元予丙○○
      而完成交易（即起訴書附表編號3 之3 或編號10之1 ）。
三、子○○明知愷他命係毒品危害防制條例所列管之第三級毒品
    ，未經許可，不得擅自轉讓，竟基於轉讓第三級毒品愷他命
    之犯意，於99年4 月29日某時許，在高雄市鳳山區中崙社區
    附近之某公園內，以無償轉讓之方式，將重量甚微之第三級
    毒品愷他命提供予少年A1施用（其毒品重量無法證明逾依毒
    品危害防制條例第8 條第6 項及「轉讓持有毒品加重其刑之
    數量標準」所定加重其刑之標準即20公克以上），而轉讓之
    。
四、嗣經警於99年7 月8 日0 時25分及35分許，持搜索票至高雄
    市○○區○○○路000 號龍亨酒店前之車牌號碼0000-00 自
    小客車內、高雄市○○區○○街00號10樓己○○住處執行搜
    索，當場查獲己○○，並扣得第三級毒品愷他命16包（合計
    驗後淨重149.914 公克），及己○○所有，供其販賣第三級
    毒品愷他命所用之電子磅秤1 台、門號為0000000000號行動
    電話1 支（含SIM 卡1 枚）及販賣毒品所得現金7,500 元。
    於同日16時30分及55分許，在高雄市○○區○○路000 號家
    樂福五甲店停車場前、高雄巿鳳山區中崙二路578 巷11之1
    號4 樓丑○○住處執行搜索，當場查獲丑○○，並扣得第三
    級毒品愷他命76包（合計驗後淨重93.463公克），及丑○○
    所有，供其販賣第三級毒品愷他命所用之電子磅秤2 台、門
    號為0000000000號行動電話1 支（含SI M卡1 枚），預備供
    丑○○販賣第三級毒品愷他命所用之夾鍊袋1 包。於同日16
    時45分許，在高雄市○○區○○○路000 巷00○0 號壬○○
    住處執行搜索，當場查獲壬○○，並扣得第三級毒品愷他命
    7 包（合計驗後淨重32.559公克），及壬○○所有，供其販
    賣第三級毒品愷他命所用之電子磅秤1 台、分裝杓2 支、門
    號為0000000000號1 支（含SI M卡1 枚），預備供壬○○販
    賣第三級毒品愷他命所用之夾鍊袋1 包。於同日17時40分許
    ，在高雄市○○區○○街00巷00號子○○住處執行搜索，當
    場查獲子○○，並扣得第三級毒品愷他命20包（合計驗後淨
    重13.684公克），及子○○所有，供其販賣第三級毒品愷他
    命所用之電子磅秤1 台、門號為0000000000號行動電話1支
    （含SIM 卡1 枚），預備供子○○販賣第三級毒品愷他命所
    用之夾鍊袋1 包、1 個，而查悉上情。
五、案經高雄市政府警察局移送臺灣高雄地方法院檢察署檢察官
    偵查起訴。
    理  由
壹、證據能力部分
一、按被告以外之人於偵查中向檢察官所為陳述，除顯有不可信
    之情況者外，得為證據，刑事訴訟法第159 條之1 第2 項定
    有明文。偵查中對被告以外之人所為之偵查筆錄，性質上係
    屬傳聞證據，惟現階段刑事訴訟法規定檢察官代表國家偵查
    犯罪、實施公訴，依法其有訊問被告之權，證人且須具結，
    而實務運作時，檢察官偵查中向被告以外之人所取得之陳述
    ，原則上均能遵守法律規定，不致違法取供，其可信度極高
    ，職是，本件證人乙○○、鍾依琳、馮家禎、黃煒程、黃繼
    賢、吳岳岷、于涵如、辛○○、蔡佩純、黃仁杰、卓玉英、
    涂育閔、陳南憲、邱能宏、陳佩宜、巫明海、楊雅雯、吳幸
    芳、少年A1於偵查中檢察官以證人身分予以訊問，並經依法
    具結在卷，且無證據顯示檢察官在偵查時有不法取供之情形
    ，亦查無證據顯示有顯不可信之情況。是揆諸前揭說明，上
    開證人於偵查中之證述，均具有證據能力。
二、通訊監察之錄音，係利用科技產物取得之證據，與供述證據
    性質不同，是否具備證據能力，端以證據取得是否合法性為
    定，不適用傳聞排除法則。若取得證據之機械性能與操作技
    術無虞，錄音內容之同一性即不成問題，又翻譯者之聽覺及
    語言之理解若不成問題，譯文與錄音之同一性，即無可非議
    。亦即通訊監聽（錄）本質上係搜索扣押之延伸，其取得證
    據之證據能力有無，厥以監聽（錄）之「合法性」作決定，
    如係合法監聽所取得，不生欠缺證據能力問題。此種監聽（
    錄）取得之證據，雖具有「審判外陳述」之外觀，但並不適
    用供述證據之傳聞排除法則。監聽（錄）取得之證據，合法
    取得之證據所須檢驗者，為證據之「同一性」及「真實性」
    。詳言之，監聽（錄）取得之錄音須與監聽內容一致、錄音
    之譯文須與取得之錄音一致，始符合證據「同一性」之要求
    ，又錄音譯文之解讀，須符合原來對話人之意思，始符合證
    據「真實性」之要求，而具備足夠證明力。此種證據因係機
    械操作形成，「同一性」係檢驗機械性能與操作技術，「真
    實性」則係檢驗譯作者之聽寫與理解能力，與傳聞證據之檢
    驗原理，迥不相同（最高法院97年台上字第3872號、3936號
    判決意旨參照）。本案如附件所示之各該通訊監察譯文係由
    本院分別核發99年度聲監字第1252號、第1219號、99年度聲
    監續字第1720號、第1721號、第2024號、第2027號、第2146
    號、第1968號通訊監察書，對被告己○○、丑○○、子○○
    、壬○○、丁○○、丙○○持有之上開行動電話進行監聽，
    有本院之通訊監察書（見本院卷二第120 頁至第144 頁）在
    卷可憑，且被告等人所犯者係販賣第三級毒品罪，該罪最輕
    本刑為有期徒刑5 年以上，合於通訊保障及監察法第5 條第
    1 項第1 款之監察要件，因此均係合法監聽所得之證據，依
    上開說明該等通訊譯文均具有證據能力。
三、再按被告以外之人於審判外之言詞或書面陳述，除法律有規
    定者外，不得作為證據；被告以外之人於審判外之陳述，雖
    不符刑事訴訟法第159 條之1 至同條之4 之規定，而經當事
    人於審判程序同意作為證據，法院審酌該言詞陳述或書面陳
    述作成時之情況，認為適當者，亦得為證據。當事人、代理
    人或辯護人於法院調查證據時，知有刑事訴訟法第159 條第
    1 項不得為證據之情形，而未於言詞辯論終結前聲明異議者
    ，視為有前項之同意，刑事訴訟法第159 條第1 項、第159
    條之5 分別定有明文。查本判決所引用之各項據以認定事實
    之傳聞證據，被告己○○、丑○○、甲○○、子○○、壬○○、庚○○、癸○○、戊○○、丙○○、渠等辯護人及公訴
    人於本院言詞辯論終結前，均不爭執而未曾聲明異議，本院
    審酌該等言詞及書面陳述作成時之情況，並無出於任意性或
    不正取供，或違法或不當情事，且客觀上亦無不可信之情況
    ，堪認為適當，揆諸前開說明，依法均有證據能力，合先敘
    明。
貳、有罪部分
一、認定事實部分
（一）被告己○○部分：事實欄二（一）至（六）
      上揭事實欄二（一）至（六）之事實，業據被告己○○於
      偵查及本院審理中均坦承不諱，核與證人馮家禎、吳幸芳
      於警詢、偵查中之證述俱相符（見高雄市政府警察局警卷
      三第181 頁至第186 頁、第362 頁至第365 頁、99年度偵
      字第22984 號偵卷一第154 頁至第159 頁、99年度偵字第
      22725 號偵卷二第112 頁至第113 頁、第133 頁至第137
      頁），且與共同被告丁○○於警詢時之證詞互核一致（見
      高雄市政府警察局警卷三第40頁至第41頁），而扣案之門
      號0000000000號之行動電話，係被告己○○自承所有，復
      有如附件編號2 至編號4 、編號6 所示之通訊監察譯文、
      蒐證照片12張（見高雄市政府警察局警卷三第76頁至第77
      頁）附卷可憑。再警方於99年7 月8 日0 時25分及35分許
      ，在高雄市○○區○○○路000 號龍亨酒店前之車牌號碼
      0000-00 自小客車內、高雄市○○區○○街00號10樓己○○住處扣得之白色結晶粉末16包，經送鑑定結果，均含有
      第三級毒品愷他命之成分，皆屬毒品危害防制條例第2條
      第2 項第3 款所稱之第三級毒品（合計驗後淨重149.914
      公克），此有高雄市立凱旋醫院99年8 月29日高市凱醫驗
      字第14024 號濫用藥物成品檢驗鑑定書1 紙（99年度偵字
      第24450 號偵卷三第25頁至第27頁）附卷足佐，足認被告
      己○○任意性自白均核與事實相符，本件事證明確，其犯
      行均堪認定。
（二）被告丑○○部分：事實欄二（七）至（十七）
      上揭事實欄二（七）至（十七）之事實，業據被告丑○○於
      偵查及本院審理中均坦承不諱，核與證人鍾依琳、辛○○
      、蔡佩純、黃仁杰、陳佩宜、巫明海、楊雅雯、少年A1於
      警詢、偵查中之證述俱相符（見高雄市政府警察局警卷一
      第12 9頁至第136 頁、警卷三第267 頁至第272 頁、第28
      0 頁至第283 頁、第288 頁至第292 頁、第327 頁至第33
      1 頁、第343 頁至第347 頁、第355 頁至第358 頁、99年
      度偵字第22984 號偵卷一第32頁至第34頁、第130 頁至第
      136 頁、第154 頁至第159 頁、99年度偵字第22725 號偵
      卷二第15頁至第16頁、第23頁至第26頁、第32頁至第34頁
      、第112 頁至第113 頁、第148 頁至第149 頁），且與共
      同被告甲○○於警詢時之證詞互核一致（見高雄市政府警
      察局警卷三第57頁至第57頁反），而門號0000000000、00
      00000000號之行動電話，係被告丑○○自承所有，復有如
      附件編號8 至編號17所示之通訊監察譯文、蒐證照片4張
      （見高雄市政府警察局警卷一第87頁）附卷可憑。再警方
      於99年7 月8 日16時30分及55分許，在高雄市○○區○○
      路00 0號家樂福五甲店停車場前、高雄巿鳳山區中崙二路
      578 巷11之1 號4 樓丑○○住處扣得之白色結晶粉末76包
      ，經送鑑定結果，均含有第三級毒品愷他命之成分，皆屬
      毒品危害防制條例第2 條第2 項第3 款所稱之第三級毒品
      （合計驗後淨重93.463公克），此有高雄市立凱旋醫院99
      年8 月29日高市凱醫驗字第14026 號濫用藥物成品檢驗鑑
      定書1 紙（99年度偵字第24450 號偵卷三第32頁至第45頁
      ）附卷足佐，足認被告丑○○任意性自白均核與事實相符
      ，本件事證明確，其犯行均堪認定。
（三）被告甲○○部分：事實欄二（十五）
      上揭事實欄二（十五）之事實，業據被告甲○○於偵查及本
      院審理中均坦承不諱，核與證人辛○○、少年A1於警詢、
      偵查中之證述俱相符（見高雄市政府警察局警卷三第267
      頁至第272 頁、99年度偵字第22984 號偵卷一第130 頁至
      第13 6頁、99年度偵字第22725 號偵卷二第15頁至第16頁
      、第23頁至第26頁、第32頁至第34頁、第148 頁至第149
      頁），復有如附件編號15所示之通訊監察譯文附卷可憑，
      足認被告甲○○任意性自白核與事實相符，本件事證明確
      ，其犯行堪已認定。
（四）被告子○○部分：事實欄二（十八）至（二十）及事實欄三
      上揭事實欄二（十八）至（二十）及事實欄三之事實，業據被
      告子○○於偵查及本院審理中均坦承不諱，核與證人鍾依
      琳、卓玉英、少年A1於警詢、偵查中之證述俱相符（見高
      雄市政府警察局警卷一第129 頁至第136 頁、警卷三第29
      7 頁至第300 頁、99年度偵字第22984 號偵卷一第32頁至
      第34頁、第130 頁至第136 頁、99年度偵字第22725 號偵
      卷二第15頁至第16頁、第23頁至第26頁、第32頁至第34頁
      、第148 頁至第149 頁），而扣案之門號0000000000號之
      行動電話，係被告子○○自承所有，復有如附件編號18至
      編號20所示之通訊監察譯文附卷可憑。再警方於99年7 月
      8 日17時40分許，在高雄市○○區○○街00巷00號子○○
      住處扣得之白色結晶粉末20包，經送鑑定結果，均含有第
      三級毒品愷他命之成分，皆屬毒品危害防制條例第2 條第
      2 項第3 款所稱之第三級毒品（合計驗後淨重13.684公克
      ），此有高雄市立凱旋醫院99年8 月29日高市凱醫驗字第
      1402 5號濫用藥物成品檢驗鑑定書1 紙（99年度偵字第24
      450 號偵卷三第28頁至第31頁）附卷足佐，足認被告子○○任意性自白均核與事實相符，本件事證明確，其犯行均
      堪認定。
（五）被告壬○○部分：事實欄二（）至（）
      上揭事實欄二（）至（）之事實，業據被告壬○○於
      偵查及本院審理中均坦承不諱，核與證人乙○○、尤淑惠
      、黃煒程、黃繼賢、吳岳岷、于涵如、涂育閔、陳南憲、
      邱能宏、陳佩宜、巫明海於警詢、偵查中之證述俱相符（
      見高雄市政府警察局警卷一第13頁至第14頁、第116 頁至
      第122 頁、第145 頁至第149 頁、警卷三第191 頁至第19
      5 頁、第201 頁至第205 頁、第209 頁至第213 頁、第21
      7 頁至第221 頁、第304 頁至第307 頁、第311 頁至第31
      4 頁、第320 頁至第323 頁、第327 頁至第331 頁、第34
      3 頁至第347 頁、99年度偵字第22984 號偵卷一第48頁至
      第51頁、第81頁至第85頁、第130 頁至第136 頁、第154
      頁至第159 頁、99年度偵字第22725 號偵卷二第112 頁至
      第113 頁、99年度偵字第3979號偵卷六第4 頁至第7 頁）
      ，且與共同被告庚○○、癸○○、戊○○於警詢、偵查中
      之證詞互核一致（見高雄市政府警察局警卷一第46頁至第
      51 頁 、第57頁至第63頁、警卷三第30頁至第35頁、99年
      度偵字第22984 號偵卷一第19頁至第21頁、第176 頁至第
      178 頁），而扣案之門號0000000000號之行動電話，係被
      告壬○○自承所有，復有如附件編號21至編號34、編號36
      至編號43所示之通訊監察譯文、蒐證照片16張（見高雄市
      政府警察局警卷一第26頁、第28頁、第31頁至第32頁）附
      卷可憑。再警方於99年7 月8 日16時45分許，在高雄市○○區○○○路000 巷00○0 號壬○○住處扣得之白色結晶
      粉末7 包，經送鑑定結果，均含有第三級毒品愷他命之成
      分，皆屬毒品危害防制條例第2 條第2 項第3 款所稱之第
      三級毒品（合計驗後淨重32.559公克），此有高雄市立凱
      旋醫院99年8 月29日高市凱醫驗字第14023 號濫用藥物成
      品檢驗鑑定書1 紙（99年度偵字第24450 號偵卷三第23
      頁至第24頁）附卷足佐，足認被告壬○○任意性自白均核
      與事實相符，本件事證明確，其犯行均堪認定。
（六）被告庚○○部分：事實欄二（）、（）
      上揭事實欄二（）、（）之事實，業據被告庚○○於
      偵查及本院審理中均坦承不諱，核與證人乙○○、尤淑惠
      於警詢、偵查中之證述俱相符（見高雄市政府警察局警卷
      一第13頁至第14頁、第116 頁至第122 頁、第145 頁至第
      149 頁、99年度偵字第3979號偵卷六第4 頁至第7 頁），
      且與共同被告壬○○於警詢、偵查中之證詞互核一致（見
      高雄市政府警察局警卷一第13頁至第21頁、99年度偵字第
      22984 號偵卷一第165 頁至第166 頁），復有如附件編號
      25、編號42所示之通訊監察譯文附卷可憑，足認被告庚○○任意性自白均核與事實相符，本件事證明確，其犯行均
      堪認定。
（七）被告癸○○部分：事實欄二（）、（）、（）
      上揭事實欄二（）、（）、（）之事實，業據被告
      癸○○於偵查及本院審理中均坦承不諱，核與證人吳岳岷
      、于涵如於警詢、偵查中之證述俱相符（見高雄市政府警
      察局警卷三第209 頁至第213 頁、第217 頁至第221 頁、
      99年度偵字第22984 號偵卷一第48頁至第51頁、第81頁至
      第85頁），且與共同被告壬○○於警詢、偵查中之證詞互
      核一致（見高雄市政府警察局警卷一第13頁至第21頁、99
      年度偵字第22984 號偵卷一第165 頁至第166 頁），復有
      如附件編號32、編號38、編號43所示之通訊監察譯文、蒐
      證照片4 張（見高雄市政府警察局警卷一第32頁）附卷可
      憑，足認被告癸○○任意性自白均核與事實相符，本件事
      證明確，其犯行均堪認定。
（八）被告戊○○部分：事實欄二（）、（）
      上揭事實欄二（）、（）之事實，業據被告戊○○於
      偵查及本院審理中均坦承不諱，核與證人黃煒程、于涵如
      於警詢、偵查中之證述俱相符（見高雄市政府警察局警卷
      三第191 頁至第195 頁、第217 頁至第221 頁、99年度偵
      字第22984 號偵卷一第48頁至第49頁、第81頁至第85頁）
      ，且與共同被告壬○○於警詢、偵查中之證詞互核一致（
      見高雄市政府警察局警卷一第13頁至第21頁、99年度偵字
      第22984 號偵卷一第165 頁至第166 頁），復有如附件編
      號39、編號41所示之通訊監察譯文附卷可憑，足認被告戊○○任意性自白均核與事實相符，本件事證明確，其犯行
      均堪認定。
（九）被告丙○○部分：事實欄二（）至（）
      上揭事實欄二（）至（）之事實，業據被告丙○○於
      偵查及本院審理中均坦承不諱，核與證人乙○○、尤淑惠
      、黃煒程、于涵如、陳佩宜、巫明海於警詢、偵查中之證
      述俱相符（見高雄市政府警察局警卷一第13頁至第14頁、
      第116 頁至第122 頁、第145 頁至第149 頁、警卷三第19
      1 頁至第195 頁、第217 頁至第221 頁、第327 頁至第33
      1 頁、第343 頁至第347 頁、99年度偵字第22984 號偵卷
      一第48頁至第49頁、第81頁至第85頁、第154 頁至第159
      頁、99年度偵字第22725 號偵卷二第112 頁至第113 頁、
      99年度偵字第3979號偵卷六第4 頁至第7 頁），而未扣案
      之門號0000000000號之行動電話，係被告丙○○自承所有
      ，復有如附件編號45、編號47至編號50所示之通訊監察譯
      文、蒐證照片7 張（見高雄市政府警察局警卷三第22頁、
      第24頁）附卷可憑，足認被告丙○○任意性自白均核與事
      實相符，本件事證明確，其犯行均堪認定。
（十）再邇來政府為杜絕毒品氾濫，毒害人民甚深，再三宣導教
      民眾遠離毒品、媒體之報導既深且廣，對於毒品之禁絕，
      應為民眾所熟悉。又政府對於查緝施用、轉讓及販賣毒品
      無不嚴格執行，且販賣毒品罪更係重罪，設若無利可圖，
      衡情一般持有毒品者，當不致輕易將持有毒品交付他人。
      況第三級毒品愷他命價格不貲、物稀價昂，且販賣毒品係
      違法行為，非可公然為之，亦無公定之價格，不論任何包
      裝，均可任意分裝增減分量，每次買賣價量，亦可能隨時
      依雙方間之關係深淺、資力、需求量及對行情之認知、來
      源是否充裕、查緝是否嚴緊，購買者被查獲時供述購買對
      象之可能性風險之評估等，因而異其標準，並隨時機動調
      整，非可一概而論，是販賣之利得，除經坦承犯行或價量
      俱臻明確外，委難查得實情，販賣之人從價差或量差中牟
      利方式雖異，其意圖營利之非法販賣行為則一，茍無任何
      利益可圖，被告等人實無甘冒風險，在與購毒者均非至親
      之下，將毒品無償交付。從而，被告等人應有欲從中賺取
      差額利潤以牟利之意圖，應堪認定。
（十一）綜上各節所述，被告己○○、丑○○、甲○○、子○○、
      壬○○、庚○○、癸○○、戊○○、丙○○意圖營利，販
      賣第三級毒品愷他命之犯行；被告子○○轉讓第三級毒品
      之犯行，均已事證明確，渠等犯行均堪認定，應俱予依法
      論科。
二、論罪科刑部分
（一）被告己○○部分：
      核被告己○○就事實欄二（一）至（六）所為，均係犯毒
      品危害防制條例第4 條第3 項販賣第三級毒品罪。被告己○○與丁○○間，就事實欄二（六）之犯行，有犯意聯絡
      及行為分擔，應論以共同正犯。被告己○○所犯上開6 次
      販賣第三級毒品罪，犯意各別，行為互殊，應予分論併罰
      。又被告己○○有如事實欄一所示之前案紀錄，此有臺灣
      高等法院被告前案紀錄表在卷可查，其於受有期徒刑執行
      完畢後，5 年內故意再犯本件有期徒刑以上之6 罪，均為
      累犯，應各依刑法第47條第1 項之規定，加重其刑。復被
      告己○○就事實欄二（一）至（六）所示販賣第三級毒品
      犯行，於偵查及本院審理中均自白犯罪，應俱依毒品危害
      防制條例第17條第2項 之規定減輕其刑，並各依法先加而
      後減之。爰審酌被告己○○正值壯年，不思以正途取財，
      明知愷他命經公告列為第三級毒品，竟仍販賣愷他命供人
      施用以牟利，戕害他人人身至深且鉅，危害社會風氣，助
      長毒品氾濫，足以衍生其他犯罪，危害我國社會治安，所
      為實不足取，惟念及被告己○○犯後始終坦承犯行，已有
      悔悟，態度尚佳，及其犯罪之動機、手段、所得利益等一
      切情狀，分別量處如主文所示之刑，並定其應執行之刑。
（二）被告丑○○部分：
      核被告丑○○就事實欄二（七）至（十七）所為，均係犯毒
      品危害防制條例第4 條第3 項販賣第三級毒品罪。被告丑
      ○○與姓名年籍不詳之成年女子間，就事實欄二（十）之
      犯行；被告丑○○與甲○○、少年A1間，就事實欄二（十五
      ）之犯行，均有犯意聯絡及行為分擔，應分別論以共同正
      犯。被告丑○○所犯上開11次販賣第三級毒品罪，犯意各
      別，行為互殊，應予分論併罰。又被告丑○○有如事實欄
      一所示之前案紀錄，此有臺灣高等法院被告前案紀錄表在
      卷可查，其於受有期徒刑執行完畢後，5 年內故意再犯本
      件有期徒刑以上之11罪，均為累犯，應各依刑法第47條第
      1 項之規定，加重其刑。又被告丑○○係74年10月8 日出
      生，於事實欄二（十五）所示之行為（99年6 月21日）時，
      為已滿20歲之成年人，而少年A1係82年4 月間生，該次犯
      行行為時係14歲以上未滿18歲之人，被告丑○○與少年A1
      共同實施事實欄二（十五）所示之犯罪，應依兒童及少年福
      利法第70條第1 項前段之規定，遞加重其刑。復被告丑○○就事實欄二（七）至（十七）所示販賣第三級毒品犯行，
      於偵查及本院審理中均自白犯罪，應俱依毒品危害防制條
      例第17條第2 項之規定減輕其刑，並各依法先加而後減之
      。爰審酌被告丑○○正值青壯年，不思以正途取財，明知
      愷他命經公告列為第三級毒品，竟仍販賣愷他命供人施用
      以牟利，戕害他人人身至深且鉅，危害社會風氣，助長毒
      品氾濫，足以衍生其他犯罪，危害我國社會治安，且販賣
      愷他命之次數達11次之多，所為實不足取，惟念及被告丑
      ○○犯後始終坦承犯行，已有悔悟，態度尚佳，及其犯罪
      之動機、手段、所得利益等一切情狀，分別量處如主文所
      示之刑，並定其應執行之刑。
（三）被告甲○○部分：
      核被告甲○○就事實欄二（十五）所為，係犯毒品危害防制
      條例第4 條第3 項販賣第三級毒品罪。被告甲○○與丑○○、少年A1間，就事實欄二（十五）之犯行，有犯意聯絡及
      行為分擔，應論以共同正犯。又被告甲○○係75年10月4
      日出生，於事實欄二（十五）所示之行為（99年6 月21日）
      時，為已滿20歲之成年人，而少年A1係82年4 月間生，該
      次犯行行為時係14歲以上未滿18歲之人，被告甲○○與少
      年A1共同實施事實欄二（十五）所示之犯罪，應依兒童及少
      年福利法第70條第1 項前段之規定，加重其刑。復被告甲○○就事實欄二（十五）所示販賣第三級毒品犯行，於偵查
      及本院審理中均自白犯罪，應依毒品危害防制條例第17條
      第2 項之規定減輕其刑。另被告甲○○藉與丑○○、少年
      A1共同販賣第三級毒品愷他命圖利，所為罪質及惡性固非
      輕微，惟被告甲○○係因受丑○○之指示，始為交付毒品
      及收取價金之行為，其販賣第三級毒品愷他命之犯行僅1
      次，而該次交易金額亦僅300 元，數量不多，獲利非鉅，
      參以其非販賣毒品之上游大盤，與其他販毒集團，大量大
      規模販毒給不特定之多數人施用，牟得龐大厚利等情形相
      較，被告甲○○之行為危害社會程度顯有差異，而屬輕微
      ，如以毒品危害防制條例第4 條第3 項規定之法定本刑，
      而逕予宣告最低本刑5 年有期徒刑，依一般法律情感，亦
      仍嫌過重，而情可憫恕，故應依刑法第59條之規定減輕其
      刑，方屬公允衡平，而與前開自白之減輕事由，遞減輕之
      ，並依法先加而後減之。爰審酌被告甲○○正值青壯年，
      不思以正途取財，明知愷他命經公告列為第三級毒品，竟
      仍與丑○○、少年A1共同販賣愷他命供人施用以牟利，戕
      害他人人身至深且鉅，危害社會風氣，助長毒品氾濫，足
      以衍生其他犯罪，危害我國社會治安，所為實不足取，惟
      念及被告甲○○犯後始終坦承犯行，已有悔悟，態度尚佳
      ，及其犯罪之動機、手段、所得利益等一切情狀，量處如
      主文所示之刑，以示懲儆。再被告甲○○前未曾受有期徒
      刑以上刑之宣告，有臺灣高等法院被告前案紀錄表1 份在
      卷可稽，因一時失慮，短於思慮，致觸犯本案犯行，犯後
      已坦承犯行，深表悔意，堪認經此科刑教訓，應能知所警
      惕而無再犯之虞，本院認被告甲○○所受刑之宣告，以暫
      不執行為適當，爰併宣告緩刑5 年，以啟自新。又為促使
      被告甲○○日後得以知曉尊重法治之觀念，本院認除前開
      緩刑宣告外，實有賦予被告甲○○一定負擔之必要，遂併
      予諭知被告甲○○應向指定之政府機關、政府機構、行政
      法人、社區或其他符合公益目的之機構或團體提供120 小
      時之義務勞務，另依刑法第93條第1 項第2 款規定宣告在
      緩刑期間付保護管束，俾能由觀護人予以適當督促，並發
      揮附條件緩刑制度之立意及避免短期自由刑執行所肇致之
      弊端，以期符合本件緩刑目的。
（四）被告子○○部分：
      核被告子○○就事實欄二（十八）至（二十）所為，均係犯毒
      品危害防制條例第4 條第3 項販賣第三級毒品罪；就事實
      欄三所為，係犯同條例第8 條第3 項轉讓第三級毒品罪（
      轉讓之數量，未逾同條第6 項加重其刑之標準）。被告子
      ○○（行為時尚未滿20歲，非成年人）與少年A1間，就事
      實欄二（十八）之犯行，有犯意聯絡及行為分擔，應論以共
      同正犯。被告子○○所犯上開3 次販賣第三級毒品罪及1
      次轉讓第三級毒品罪，犯意各別，行為互殊，應予分論併
      罰。復被告子○○就事實欄二（十八）至（二十）所示販賣第
      三級毒品犯行及事實欄三所示轉讓第三級毒品犯行，於偵
      查及本院審理中均自白犯罪，應俱依毒品危害防制條例第
      17條第2 項之規定減輕其刑。再本案並無證據足認被告子
      ○○轉讓第三級毒品愷他命之數量達加重刑度之一定數量
      20公克，應為有利被告之認定，不依毒品危害防制條例第
      8 條第6 項規定加重其刑，併此說明。爰審酌被告子○○
      正值壯年，不思以正途取財，明知愷他命經公告列為第三
      級毒品，竟仍販賣、轉讓愷他命供人施用以牟利，戕害他
      人人身至深且鉅，危害社會風氣，助長毒品氾濫，足以衍
      生其他犯罪，危害我國社會治安，所為實不足取，惟念及
      被告子○○犯後始終坦承犯行，已有悔悟，態度尚佳，及
      其犯罪之動機、手段、所得利益等一切情狀，分別量處如
      主文所示之刑，並定其應執行之刑。
（五）被告壬○○部分：
      核被告壬○○就事實欄二（）至（）所為，均係犯毒
      品危害防制條例第4 條第3 項販賣第三級毒品罪。被告壬○○與庚○○間，就事實欄二（）、（）之犯行；被
      告壬○○與癸○○間，就事實欄二（）、（）、（
      ）之犯行；被告壬○○與戊○○間，就事實欄二（）、
      （）之犯行；被告壬○○與姓名年籍不詳之成年男子間
      ，就事實欄二（）、（）之犯行，分別有犯意聯絡及
      行為分擔，應俱論以共同正犯。被告壬○○所犯上開24次
      販賣第三級毒品罪，犯意各別，行為互殊，應予分論併罰
      。又被告壬○○就事實欄二（）至（）所示販賣第三
      級毒品犯行，於偵查及本院審理中均自白犯罪，應俱依毒
      品危害防制條例第17條第2 項之規定減輕其刑。爰審酌被
      告壬○○正值青壯年，不思以正途取財，明知愷他命經公
      告列為第三級毒品，竟仍販賣愷他命供人施用以牟利，戕
      害他人人身至深且鉅，危害社會風氣，助長毒品氾濫，足
      以衍生其他犯罪，危害我國社會治安，且被告壬○○販賣
      毒品之次數達24次之多，並多次居於主導地位，使其他共
      同被告為交付毒品及收取價金之犯行，所為實不足取，惟
      念及被告壬○○犯後始終坦承犯行，已有悔悟，態度尚佳
      ，及其犯罪之動機、手段、所得利益等一切情狀，分別量
      處如主文所示之刑，並定其應執行之刑。
（六）被告庚○○部分：
      核被告庚○○就事實欄二（）、（）所為，均係犯毒
      品危害防制條例第4 條第3 項販賣第三級毒品罪。被告庚○○與壬○○間，就事實欄二（）、（）之犯行，均
      有犯意聯絡及行為分擔，應俱論以共同正犯。被告庚○○
      所犯上開2 次販賣第三級毒品罪，犯意各別，行為互殊，
      應予分論併罰。復被告庚○○就事實欄二（）、（）
      所示販賣第三級毒品犯行，於偵查及本院審理中均自白犯
      罪，應俱依毒品危害防制條例第17條第2 項之規定減輕其
      刑。另被告庚○○藉與壬○○共同販賣第三級毒品愷他命
      圖利，所為罪質及惡性固非輕微，惟被告庚○○係因受壬○○之指示，始為交付毒品及收取價金之行為，其販賣第
      三級毒品愷他命之犯行僅2 次，該2 次交易金額亦各僅為
      500 元，數量不多，獲利非鉅，參以其非販賣毒品之上游
      大盤，與其他販毒集團，大量大規模販毒給不特定之多數
      人施用，牟得龐大厚利等情形相較，被告庚○○之行為危
      害社會程度顯有差異，而屬輕微，如以毒品危害防制條例
      第4 條第3 項規定之法定本刑，而均逕予宣告最低本刑5
      年有期徒刑，依一般法律情感，亦仍嫌過重，而情可憫恕
      ，故應俱依刑法第59條之規定減輕其刑，方屬公允衡平，
      而與前開自白之減輕事由，分別遞減輕之。爰審酌被告庚○○正值青壯年，不思以正途取財，明知愷他命經公告列
      為第三級毒品，竟仍與壬○○共同販賣愷他命供人施用以
      牟利，戕害他人人身至深且鉅，危害社會風氣，助長毒品
      氾濫，足以衍生其他犯罪，危害我國社會治安，所為實不
      足取，惟念及被告庚○○犯後始終坦承犯行，已有悔悟，
      態度尚佳，及其犯罪之動機、手段、所得利益等一切情狀
      ，分別量處如主文所示之刑，並定其應執行之刑。再被告
      庚○○前未曾受有期徒刑以上刑之宣告，有臺灣高等法院
      被告前案紀錄表1 份在卷可稽，因一時失慮，短於思慮，
      致觸犯本案犯行，犯後已坦承犯行，深表悔意，堪認經此
      科刑教訓，應能知所警惕而無再犯之虞，本院認被告庚○○所受刑之宣告，以暫不執行為適當，爰併宣告緩刑5 年
      ，以啟自新。又為促使被告庚○○日後得以知曉尊重法治
      之觀念，本院認除前開緩刑宣告外，實有賦予被告庚○○
      一定負擔之必要，遂併予諭知被告庚○○應向指定之政府
      機關、政府機構、行政法人、社區或其他符合公益目的之
      機構或團體提供150 小時之義務勞務，另依刑法第93 條
      第1 項第2 款規定宣告在緩刑期間付保護管束，俾能由觀
      護人予以適當督促，並發揮附條件緩刑制度之立意及避免
      短期自由刑執行所肇致之弊端，以期符合本件緩刑目的。
（七）被告癸○○部分：
      核被告癸○○就事實欄二（）、（）、（）所為，
      均係犯毒品危害防制條例第4 條第3 項販賣第三級毒品罪
      。被告癸○○與壬○○間，就事實欄二（）、（）、
      （）之犯行，均有犯意聯絡及行為分擔，應俱論以共同
      正犯。被告癸○○所犯上開3 次販賣第三級毒品罪，犯意
      各別，行為互殊，應予分論併罰。復被告癸○○就事實欄
      二（）、（）、（）所示販賣第三級毒品犯行，於
      偵查及本院審理中均自白犯罪，應俱依毒品危害防制條例
      第17條第2 項之規定減輕其刑。另被告癸○○藉與壬○○
      共同販賣第三級毒品愷他命圖利，所為罪質及惡性固非輕
      微，惟被告癸○○係因受壬○○之指示，始為交付毒品及
      收取價金之行為，其販賣第三級毒品愷他命之犯行僅3 次
      ，該3 次交易金額亦各僅為1,000 元、295 元、300 元，
      數量不多，獲利非鉅，參以其非販賣毒品之上游大盤，與
      其他販毒集團，大量大規模販毒給不特定之多數人施用，
      牟得龐大厚利等情形相較，被告癸○○之行為危害社會程
      度顯有差異，而屬輕微，如以毒品危害防制條例第4 條第
      3 項規定之法定本刑，而均逕予宣告最低本刑5 年有期徒
      刑，依一般法律情感，亦仍嫌過重，而情可憫恕，故應俱
      依刑法第59條之規定減輕其刑，方屬公允衡平，而與前開
      自白之減輕事由，分別遞減輕之。爰審酌被告癸○○正值
      青壯年，不思以正途取財，明知愷他命經公告列為第三級
      毒品，竟仍與壬○○共同販賣愷他命供人施用以牟利，戕
      害他人人身至深且鉅，危害社會風氣，助長毒品氾濫，足
      以衍生其他犯罪，危害我國社會治安，所為實不足取，惟
      念及被告癸○○犯後始終坦承犯行，已有悔悟，態度尚佳
      ，及其犯罪之動機、手段、所得利益等一切情狀，分別量
      處如主文所示之刑，並定其應執行之刑。
（八）被告戊○○部分：
      核被告戊○○就事實欄二（）、（）所為，均係犯毒
      品危害防制條例第4 條第3 項販賣第三級毒品罪。被告戊○○與壬○○間，就事實欄二（）、（）之犯行，均
      有犯意聯絡及行為分擔，應俱論以共同正犯。被告戊○○
      所犯上開2 次販賣第三級毒品罪，犯意各別，行為互殊，
      應予分論併罰。復被告戊○○就事實欄二（）、（）
      所示販賣第三級毒品犯行，於偵查及本院審理中均自白犯
      罪，應俱依毒品危害防制條例第17條第2 項之規定減輕其
      刑。另被告戊○○藉與壬○○共同販賣第三級毒品愷他命
      圖利，所為罪質及惡性固非輕微，惟被告戊○○係因受壬○○之指示，始為交付毒品及收取價金之行為，其販賣第
      三級毒品愷他命之犯行僅2 次，該2 次交易金額亦各僅為
      1,000 元，數量不多，獲利非鉅，參以其非販賣毒品之上
      游大盤，與其他販毒集團，大量大規模販毒給不特定之多
      數人施用，牟得龐大厚利等情形相較，被告戊○○之行為
      危害社會程度顯有差異，而屬輕微，如以毒品危害防制條
      例第4 條第3 項規定之法定本刑，而均逕予宣告最低本刑
      5 年有期徒刑，依一般法律情感，亦仍嫌過重，而情可憫
      恕，故應俱依刑法第59條之規定減輕其刑，方屬公允衡平
      ，而與前開自白之減輕事由，分別遞減輕之。爰審酌被告
      戊○○正值青壯年，不思以正途取財，明知愷他命經公告
      列為第三級毒品，竟仍與壬○○共同販賣愷他命供人施用
      以牟利，戕害他人人身至深且鉅，危害社會風氣，助長毒
      品氾濫，足以衍生其他犯罪，危害我國社會治安，所為實
      不足取，惟念及被告戊○○犯後始終坦承犯行，已有悔悟
      ，態度尚佳，及其犯罪之動機、手段、所得利益等一切情
      狀，分別量處如主文所示之刑，並定其應執行之刑。再被
      告戊○○前未曾受有期徒刑以上刑之宣告，有臺灣高等法
      院被告前案紀錄表1 份在卷可稽，因一時失慮，短於思慮
      ，致觸犯本案犯行，犯後已坦承犯行，深表悔意，堪認經
      此科刑教訓，應能知所警惕而無再犯之虞，本院認被告戊○○所受刑之宣告，以暫不執行為適當，爰併宣告緩刑5
      年，以啟自新。又為促使被告戊○○日後得以知曉尊重法
      治之觀念，本院認除前開緩刑宣告外，實有賦予被告戊○○一定負擔之必要，遂併予諭知被告戊○○應向指定之政
      府機關、政府機構、行政法人、社區或其他符合公益目的
      之機構或團體提供150 小時之義務勞務，另依刑法第93條
      第1 項第2 款規定宣告在緩刑期間付保護管束，俾能由觀
      護人予以適當督促，並發揮附條件緩刑制度之立意及避免
      短期自由刑執行所肇致之弊端，以期符合本件緩刑目的。
（九）被告丙○○部分：
      核被告丙○○就事實欄二（）至（）所為，均係犯毒
      品危害防制條例第4 條第3 項販賣第三級毒品罪。被告丙○○所犯上開6 次販賣第三級毒品罪，犯意各別，行為互
      殊，應予分論併罰。又被告丙○○就事實欄二（）至（
      ）所示販賣第三級毒品犯行，於偵查及本院審理中均自
      白犯罪，應俱依毒品危害防制條例第17條第2 項之規定減
      輕其刑。爰審酌被告丙○○正值青壯年，不思以正途取財
      ，明知愷他命經公告列為第三級毒品，竟仍販賣愷他命供
      人施用以牟利，戕害他人人身至深且鉅，危害社會風氣，
      助長毒品氾濫，足以衍生其他犯罪，危害我國社會治安，
      所為實不足取，惟念及被告丙○○犯後始終坦承犯行，已
      有悔悟，態度尚佳，及其犯罪之動機、手段、所得利益等
      一切情狀，分別量處如主文所示之刑，並定其應執行之刑
      。
三、沒收部分
（一）按依毒品危害防制條例第18條第1 項前段之規定，應予沒
      收銷燬之毒品，以經查獲之第一、二級毒品為限。又毒品
      依其成癮性、濫用性及對社會危害性，共分為四級，上開
      條例並就製造、運輸、販賣、意圖販賣而持有、以非法方
      法使人施用、引誘他人施用及轉讓不同等級之毒品等行為
      ，分別定其處罰。至施用或持有第三、四級毒品，因其可
      罰性較低，故未設處罰之規定，僅就施用及持有第一、二
      級毒品科以刑罰。然鑑於第三、四級毒品均係管製藥品，
      特於同條例第11條之1 明定無正當理由，不得擅自持有；
      第18條第1 項後段復規定查獲之第三、四級毒品，無正當
      理由而擅自持有者，沒入銷燬之。從而，依同條例第18條
      第1 項後段應沒入銷燬之毒品，專指查獲施用或持有之第
      三、四級毒品而言；倘係查獲製造、運輸、販賣、意圖販
      賣而持有、以非法方法使人施用、引誘他人施用或轉讓第
      三、四級毒品，既屬同條例相關法條明文規定處罰之犯罪
      行為，即非該條項應依行政程式沒入銷燬之範圍。又同條
      例第19條第1 項所定「供犯罪所用或因犯罪所得之物」，
      係指犯第4 條至第9 條、第12條、第13條或第14條第1 項
      、第2 項之罪所用或所得之物，不包括毒品本身在內，是
      尚不得援用此項規定為第三、四級毒品之沒收依據。再同
      條例對於查獲之製造、運輸、販賣、意圖販賣而持有、以
      非法方法使人施用、引誘他人施用及轉讓第三、四級毒品
      之沒收，並無特別規定，如其行為已構成犯罪，則該毒品
      即屬不受法律保護之違禁物，應回歸刑法之適用，依刑法
      第38條第1 項第1 款之規定沒收之，始為適法（最高法院
      96年台上字第727 號判決可資參照）。次按，以營利為目
      的販入毒品，經多次販賣後，持有剩餘毒品被查獲，其各
      次販賣毒品行為，固應併合處罰。惟該持有剩餘毒品之低
      度行為，應僅為最後一次販賣毒品之高度行為所吸收，不
      另論罪。則就該查獲之剩餘毒品，祇能於最後一次之販賣
      毒品罪宣告沒收銷燬，不得於各次販賣毒品罪均宣告沒收
      銷燬（最高法院97年度台上字第4068號判決參照）。
（二）查本案扣得被告己○○所有之白色結晶粉末16包、被告丑
      ○○所有之白色結晶粉末76包、被告子○○所有之白色結
      晶粉末20包、被告壬○○所有之白色結晶粉末7 包，經送
      鑑定結果，均係含有第三級毒品愷他命之成分，皆屬毒品
      危害防制條例第2 條第2 項第3 款所稱之第三級毒品（被
      告己○○部分：合計驗後淨重149.914 公克；被告丑○○
      部分：合計驗後淨重93.463 公克；被告子○○部分：合
      計驗後淨重13.684公克；被告壬○○部分：合計驗後淨重
      32.559公克），已如上述，依上開最高法院見解，均係屬
      違禁物，是應分別於被告己○○、丑○○、子○○、壬○○最後一次販賣第三級毒品罪刑項下，即事實欄二（六）
      、（十七）、（二十）、（）項下，各依刑法第38條第1 項
      第1 款，宣告沒收。又上揭毒品之包裝袋因直接包覆該毒
      品，其上顯留有該毒品之殘渣，衡情自難與之析離，當應
      整體視之為毒品，均併予宣告沒收，至鑑驗耗損之毒品愷
      他命既已滅失，自無庸為沒收之諭知。
（三）其餘應沒收之物
   1. 扣案之電子磅秤1 台、門號0000000000號行動電話1 支（
      含SIM 卡1 枚），為被告己○○所有，業據其於本院準備
      程序時供陳在卷（見本院卷一第138 頁），分別為供磅秤
      毒品、聯絡本案事實欄二（二）至（四）、（六）所示販
      賣第三級毒品之用，均係供犯販賣第三級毒品所用，應俱
      依毒品危害防制條例第19條第1 項之規定，分別於被告己○○所犯各該罪刑項下，宣告沒收。又扣案之現金7,500
      元，係被告己○○就事實欄二（五）販賣第三級毒品所得
      之物，應於事實欄二（五）罪刑項下，依同條例第19條第
      1 項之規定宣告沒收。
   2. 扣案之電子磅秤2 台、門號0000000000號行動電話1 支（
      含SIM 卡1 枚），為被告丑○○所有，業據其於本院準備
      程序時供陳在卷（見本院卷一第131 頁），分別係為供磅
      秤毒品、聯絡本案事實欄二（八）至（十四）所示販賣第三
      級毒品之用，均係供犯販賣第三級毒品所用，應俱依毒品
      危害防制條例第19條第1 項之規定及共犯連帶原則，分別
      於被告丑○○所犯各該罪刑項下、被告甲○○所犯如事實
      欄二（十五）罪刑項下，宣告沒收；而扣案之夾鏈袋1 包，
      為被告丑○○所有，業據其於本院準備程序時供陳在卷（
      見本院卷一第131 頁），係預備供分裝愷他命使用，應依
      刑法第38條第1 項第2 款規定及共犯連帶原則，分別於被
      告丑○○所犯各該罪刑項下、被告甲○○所犯如事實欄二
      （十五）罪刑項下，宣告沒收。
   3. 扣案之電子磅秤1 台、門號0000000000號行動電話1 支（
      含SIM 卡1 枚），為被告子○○所有，業據其於本院準備
      程序時供陳在卷（見本院卷一第186 頁），分別係為供磅
      秤毒品、聯絡本案事實欄二（十八）至（二十）所示販賣第三
      級毒品之用，均係供犯販賣第三級毒品所用，應俱依毒品
      危害防制條例第19條第1 項之規定，分別於被告子○○所
      犯各該罪刑項下，宣告沒收；而扣案之夾鏈袋1 包、1 個
      ，為子○○所有，業據其於本院準備程序時供陳在卷（見
      本院卷一第186 頁），係預備供分裝愷他命使用，應依刑
      法第38條第1 項第2 款規定，分別於被告子○○所犯各該
      罪刑項下，宣告沒收。
   4. 扣案之電子磅秤1 台、分裝杓2 支、門號0000000000號行
      動電話1 支（含SIM 卡1 枚），為被告壬○○所有，業據
      其於本院準備程序時供陳在卷（見本院卷一第193 頁），
      分別係為供磅秤毒品、分裝毒品、聯絡本案事實欄二（
      ）至（）、（）至（）所示販賣第三級毒品之用，
      均係供犯販賣第三級毒品所用，應俱依毒品危害防制條例
      第19條第1 項之規定及共犯連帶原則，分別於被告壬○○
      所犯各該罪刑項下；被告庚○○所犯如事實欄二（）、
      （）罪刑項下；被告癸○○所犯如事實欄二（）、（
      ）、（）罪刑項下；被告戊○○所犯如事實欄二（
      ）、（）罪刑項下，宣告沒收；而扣案之夾鏈袋1 包，
      為被告壬○○所有，業據其於本院準備程序時供陳在卷（
      見本院卷一第193 頁），係預備供分裝愷他命使用，應依
      刑法第38條第1 項第2 款規定及共犯連帶原則，分別於被
      告壬○○所犯各該罪刑項下；被告庚○○所犯如事實欄二
      （）、（）罪刑項下；被告癸○○所犯如事實欄二（
      ）、（）、（）罪刑項下；被告戊○○所犯如事實
      欄二（）、（）罪刑項下，宣告沒收。
   5. 另門號為0000000000號行動電話1 支（含SIM 卡1 枚），
      為被告丑○○所有，業據其於本院準備程序時供陳在卷（
      見本院卷一第131 頁），為供聯絡本案事實欄二（十五）至
      （十七）所示販賣第三級毒品愷他命所用；門號為00000000
      00號行動電話1 支（含SIM 卡1 枚），為被告丙○○所有
      ，業據其於本院準備程序時供陳在卷（見本院卷一第179
      頁），為供聯絡本案事實欄二（）、（）至（）所
      示販賣第三級毒品愷他命所用；門號為0000000000號行動
      電話1 支（含SIM 卡1 枚），為丁○○所使用，業據其於
      警詢時供陳在卷（見高雄市政府警察局警卷三第40頁），
      為供聯絡本案事實欄二（六）所示販賣第三級毒品愷他命
      所用，分別為供被告己○○、丑○○、甲○○、丙○○犯
      販賣第三級毒品所用之物，雖未扣案，惟無積極證據證明
      業已滅失，應分別於被告丑○○、丙○○所犯各該罪刑項
      下，依毒品危害防制條例第19條第1 項之規定宣告沒收，
      如全部或一部不能沒收時，追徵其價額；於被告丑○○、
      甲○○所犯如事實欄二（十五）所示販賣第三級毒品罪刑項
      下，依毒品危害防制條例第19條第1 項之規定及共犯連帶
      原則，宣告被告丑○○、甲○○與少年A1連帶沒收，如全
      部或一部不能沒收時，由渠等連帶追徵其價額；於被告己○○所犯如事實欄二（六）所示販賣第三級毒品罪刑項下
      ，依毒品危害防制條例第19條第1 項之規定及共犯連帶原
      則，宣告被告己○○與丁○○連帶沒收，如全部或一部不
      能沒收時，由渠等連帶追徵其價額。
（四）又按毒品危害防制條例第19條第1 項規定「犯第4 條至第
      9 條、第12條、第13條或第14條第1 項、第2 項之罪者，
      其供犯罪所用或因犯罪所得之財物，均沒收之，如全部或
      一部不能沒收時，追徵其價額或以其財產抵償之」；又共
      同正犯之犯罪所得為新臺幣時，因係合併計算，且於全部
      或一部不能沒收時，以其財產抵償之，為避免執行時發生
      重複沒收、抵償之情形，故各共同正犯之間係採連帶沒收
      主義，於裁判時僅諭知連帶沒收，不得就全體共同正犯之
      總所得對各該共同正犯分別重複諭知沒收；此與罰金刑應
      分別諭知、分別執行者不同（最高法院96年度台上字第34
      50號判決意旨參照），是分述如下：
   1. 被告己○○就事實欄二（一）至（五）所示販賣第三級毒
      品取得之交易金額，分別為1,500 元、1,500 元、1,500
      元、1,500 元、6,500 元（原交易金額為1,4000元，其中
      7,500 元業已扣案），雖未扣案，惟係被告己○○販賣第
      三級毒品所得之財物，應依毒品危害防制條例19條第1項
      規定，在各該罪刑項下宣告沒收，如全部或一部不能沒收
      時，以其財產抵償之。
   2. 被告己○○與丁○○就事實欄二（六）所示共同販賣第三
      級毒品取得之交易價金500 元，雖未扣案，惟係被告己○○與丁○○共同販賣第三級毒品所得之財物，應依毒品危
      害防制條例第19條第1 項規定，在被告己○○該次罪刑項
      下，宣告被告己○○、丁○○連帶沒收，如全部或一部不
      能沒收時，以渠等之財產連帶抵償之。
   3. 被告丑○○就事實欄二（七）至（九）、（十一）至（十四）
      、（十六）至（十七）所示販賣第三級毒品取得之交易金額，
      分別為500 元、1, 800元、1,500 元、2,300 元、1,000
      元、800 元、400 元、3,600 元、2,000 元，雖未扣案，
      惟係被告丑○○販賣第三級毒品所得之財物，應依毒品危
      害防制條例19條第1 項規定，在各該罪刑項下宣告沒收，
      如全部或一部不能沒收時，以其財產抵償之。
   4. 被告丑○○與姓名年籍不詳之成年女子就事實欄二（十）
      所示共同販賣第三級毒品取得之交易價金2,300 元；與甲○○就事實欄二（十五）所示共同販賣第三級毒品取得之交
      易價金300 元，雖均未扣案，惟分別係被告丑○○與該成
      年女子、被告丑○○與甲○○及少年A1共同販賣第三級毒
      品所得之財物，應俱依毒品危害防制條例第19條第1 項規
      定，在被告丑○○、甲○○各該罪刑項下，宣告被告丑○○與姓名年籍不詳之成年女子連帶沒收，如全部或一部不
      能沒收時，以渠等之財產連帶抵償之；被告丑○○、甲○○與少年A1連帶沒收，如全部或一部不能沒收時，以渠等
      之財產連帶抵償之。
   5. 被告子○○就事實欄二（十九）至（二十）所示販賣第三級毒
      品取得之交易金額，分別為400 元、400 元，雖未扣案，
      惟係被告子○○販賣第三級毒品所得之財物，應依毒品危
      害防制條例19條第1 項規定，在各該罪刑項下宣告沒收，
      如全部或一部不能沒收時，以其財產抵償之。
   6. 被告子○○就事實欄二（十八）所示共同販賣第三級毒品取
      得之交易價金2,000 元，雖未扣案，惟係被告子○○與少
      年A1共同販賣第三級毒品所得之財物，應依毒品危害防制
      條例第19條第1 項規定，在被告子○○該次罪刑項下，宣
      告被告子○○與少年A1連帶沒收，如全部或一部不能沒收
      時，以渠等之財產連帶抵償之。
   7. 被告壬○○就事實欄二（）至（）、（）至（）
      、（）、（）、（）至（）、（）、（）所
      示販賣第三級毒品取得之交易金額，分別為400 元、500
      元、1,200 元、600 元、300 元、300 元、500 元、1,00
      0 元、500 元、500 元、500 元、400 元、400 元、400
      元、500 元，雖未扣案，惟係被告壬○○販賣第三級毒品
      所得之財物，應依毒品危害防制條例19條第1 項規定，在
      各該罪刑項下宣告沒收，如全部或一部不能沒收時，以其
      財產抵償之。
   8. 被告壬○○與庚○○就事實欄二（）、（）所示共同
      販賣第三級毒品取得之交易價金分別為500 元、500 元，
      雖未扣案，惟係被告壬○○與庚○○共同販賣第三級毒品
      所得之財物，應依毒品危害防制條例第19條第1 項規定，
      在被告壬○○、庚○○各該罪刑項下，宣告被告壬○○與
      庚○○連帶沒收，如全部或一部不能沒收時，以渠等之財
      產連帶抵償之。
   9. 被告壬○○與癸○○就事實欄二（）、（）、（）
      所示共同販賣第三級毒品取得之交易價金分別為1,000 元
      、295 元、300 元，雖未扣案，惟係被告壬○○與癸○○
      共同販賣第三級毒品所得之財物，應依毒品危害防制條例
      第19條第1 項規定，在被告壬○○、癸○○各該罪刑項下
      ，宣告被告壬○○與癸○○連帶沒收，如全部或一部不能
      沒收時，以渠等之財產連帶抵償之。
  10. 被告壬○○與戊○○就事實欄二（）、（）所示共同
      販賣第三級毒品取得之交易價金分別為1,000 元、1,000
      元，雖未扣案，惟係被告壬○○與戊○○共同販賣第三級
      毒品所得之財物，應依毒品危害防制條例第19條第1 項規
      定，在被告壬○○、戊○○各該罪刑項下，宣告被告壬○○與戊○○連帶沒收，如全部或一部不能沒收時，以渠等
      之財產連帶抵償之。
  11. 被告壬○○與姓名年籍不詳之成年男子就事實欄二（）
      、（）所示共同販賣第三級毒品取得之交易價金分別為
      300 元、900 元，雖未扣案，惟係被告壬○○與該成年男
      子共同販賣第三級毒品所得之財物，應依毒品危害防制條
      例第19條第1 項規定，在被告壬○○各該罪刑項下，宣告
      被告壬○○與該成年男子連帶沒收，如全部或一部不能沒
      收時，以渠等之財產連帶抵償之。
  12. 被告丙○○就事實欄二（）至（）所示販賣第三級毒
      品取得之交易金額，分別為400 元、400 元、500 元、30
      0 元、1,800 元、800 元，雖未扣案，惟係被告丙○○販
      賣第三級毒品所得之財物，應依毒品危害防制條例19條第
      1 項規定，在各該罪刑項下宣告沒收，如全部或一部不能
      沒收時，以其財產抵償之。
（五）扣得被告己○○所有，門號為0000000000號之行動電話1
      支（含SIM 卡1 枚）、現金5,000 元；被告丑○○所有，
      門號為0000000000號之行動電話1 支（含SIM 卡1 枚）；
      被告子○○所有之吸管1 支等物，核均無證據證明係供被
      告等人犯本案所用或所得之物，且皆非違禁物，爰俱不為
      沒收之諭知。至扣得被告己○○所有之藍色圓形錠劑4.5
      顆（驗後淨重1.025 公克），經送鑑定結果，係含有第二
      級毒品MDMA之成分，屬毒品危害防制條例第2 條第2 項第
      2 款所稱之第二級毒品，此有高雄市立凱旋醫院99年8 月
      29日高市凱醫驗字第14024 號濫用藥物成品檢驗鑑定書1
      份（99年度偵字第24450 號偵卷三第25頁），未經許可，
      不得擅自施用、持有，是被告己○○此部分是否另涉施用
      第二級毒品罪嫌或持有第二級毒品罪嫌，應由檢察官另行
      偵查卓處，爰不為沒收銷燬之宣告，附此敘明。
參、無罪部分
一、公訴意旨另以：被告庚○○與壬○○共同基於販賣第三級毒
    品愷他命之犯意聯絡，於99年5 月12日19時35分許，乙○○
    以其門號0000000000號之行動電話，撥打壬○○上開門號為
    0000000000號之行動電話聯絡告以欲購買第三級毒品愷他命
    事宜。嗣於同日19時49分許，在高雄市鳳山區中崙社區附近
    ，由被告庚○○、壬○○共同交付不詳數量之第三級毒品愷
    他命1 包予乙○○，供其施用，乙○○則支付300 元予被告
    庚○○、壬○○而完成交易。因認被告庚○○涉有毒品危害
    防制條例第4 條第3 項之販賣第三級毒品罪嫌等語（即起訴
    書附表編號1 之2 ）。
二、按犯罪事實應依證據認定之，無證據不得認定犯罪事實；又
    不能證明被告犯罪，應諭知無罪之判決，刑事訴訟法第154
    條第2 項、第301 條第1 項分別定有明文。再按刑事訴訟法
    上所謂認定犯罪事實之證據，係指足以認定被告確有犯罪行
    為之積極證據而言，如未能發現相當證據或證據不足以證明
    ，自不能以推測或擬制之方法，以為裁判基礎。而認定不利
    於被告之事實，須依積極證據，苟積極證據不足為不利被告
    之認定時，即應為有利於被告之認定，更不必有何有利之證
    據；又認定犯罪事實所憑之證據，雖不以直接證據為限，間
    接證據亦包括在內，然而無論直接證據或間接證據，其為訴
    訟上之證明，須於通常一般之人均不致有所懷疑，而得確信
    其為真實之程度者，始得據為有罪之認定，倘其證明尚未達
    到此一程度，而有合理之懷疑存在，無從使事實審法院得有
    罪之確信時，即應由法院為諭知被告無罪之判決。亦即若證
    據資料在經驗科學上或論理法則上尚有對被告較為有利之存
    疑，而無從依其他客觀方法排除此項合理之可疑，即不得以
    此資料作為斷罪之基礎，且刑事訴訟制度受「倘有懷疑，即
    從被告之利益為解釋」、「被告應被推定為無罪」之原則所
    支配，故得為訴訟上之證明者，無論為直接或間接證據，須
    客觀上於一般人均不致有所懷疑而達於確信之程度者，始可
    據為有罪之認定，倘其證明尚未達於「確信」之程度，而有
    合理可疑存在時，即難據以為被告不利認定，換言之，在法
    律判斷上，即不能為被告有罪之認定。
三、公訴意旨認被告庚○○此部分涉有販賣第三級毒品罪嫌，無
    非係以被告壬○○上開門號0000000000號行動電話於99年5
    月12日之通訊監察譯文、蒐證照片為其論據。訊據被告庚○○堅決否認有何販賣第三級毒品愷他命之犯行，辯稱：伊與
    壬○○在中崙社區水池旁待了10-20 分鐘，當時伊不知道壬○○要做什麼等語（見本院卷一第162頁反）。
四、經查，證人乙○○於偵查中固證稱：伊於99年5 月12日有買
    1 包300 元之愷他命，當天是壬○○與庚○○一起來的等語
    （見99年度毒偵字第3979號偵卷六第6 頁）。惟，證人乙○○於本院審理時到庭證稱：伊於99年5 月12日17時35分許撥
    打電話是聯絡要購買愷他命，伊僅跟壬○○聯絡，當時伊看
    到壬○○與庚○○均在場，但伊是跟壬○○交易毒品的，毒
    品是壬○○交給伊，金錢也是伊交給壬○○的，伊都是直接
    找壬○○，並未跟庚○○講到購買毒品的事宜，當天庚○○
    電話很多，一直在旁邊講電話，伊雖然有跟庚○○聊一下天
    ，但聊天的內容是伊問庚○○之前做銷售的情形如何等語（
    見本院卷二第69頁至第69頁反、第71頁反），核與證人即共
    同被告壬○○於警詢時陳稱：99年5 月12日當天只有伊販賣
    愷他命給對方等語（見高雄市政府警察局警卷一第16頁）；
    於本院審理時到庭證述：99年5 月12日之通話內容是乙○○
    要跟伊買愷他命，伊要他到庚○○家附近，因庚○○家那邊
    是公園，當天是伊自己去中崙社區與乙○○交易毒品，也是
    伊拿愷他命予乙○○的，伊忘了為何庚○○當天會在現場，
    因若庚○○與伊在一起，應該騎1 台機車就夠了，不需要各
    騎1 台機車等語（見本院卷二第72頁反至第73頁、第74頁反
    ）相符，足見99年5 月12日證人乙○○與壬○○進行愷他命
    之買賣交易時，被告庚○○雖亦在場，然並未為毒品交付或
    價金收受之行為，亦未與證人乙○○或壬○○有何聯絡、洽
    談或進行其他與買賣愷他命相關之事宜，是被告庚○○未參
    與99年5 月12日販賣第三級毒品之犯行，應屬非虛。又細繹
    99 年5月12日19時39分許，壬○○（下稱A ，即0000000000
    號行動電話持有者）與乙○○（下稱B ，即0000000000號行
    動電話持有者）之通話內容：「A ：你多少會到？B ：我現
    到桂林了呢！A ：你到『冠成』這好了！B ：那啊？A ：l
    標啊！（指1 標公園）B ：l 標『冠成』那哦！A ：是！B
    ：同款在後面嗎！A ：是！」等語，有上開通訊監察譯文在
    卷供憑（見高雄市政府警察局警卷一第33頁）；再觀諸99年
    5 月12日19時49分許之蒐證照片9 張（見高雄市政府警察局
    警卷三第263 頁、本院卷二第100 頁至第101 頁），均未見
    被告庚○○有何聯繫或交付愷他命之參與行為；況證人乙○○既係向壬○○聯絡購買愷他命，系爭交易之愷他命復為壬○○所有，並未事先寄放或交付予被告庚○○，則果壬○○
    欲與被告庚○○共同為本案販賣第三級毒品之犯行，大可交
    由被告庚○○代為交付，或由渠2 人共同前往交付，殊無被
    告庚○○與壬○○各自騎乘機車前往交易地點，再由壬○○
    自行交付愷他命予證人乙○○之理，是無從僅憑被告庚○○
    於當日亦同時在場，即遽為認定被告庚○○與壬○○就本案
    販賣第三級毒品犯行有犯意聯絡或行為分擔，是被告庚○○
    上開所辯，尚堪採信。
五、綜上，本件尚無從依檢察官提出之證據資料，認定被告庚○○有何上開公訴意旨所指與被告壬○○共同販賣第三級毒品
    愷他命犯行。此外，復查無其他積極證據足認被告庚○○有
    何公訴意旨所述此部分犯行，被告庚○○既未經證明犯罪，
    揆諸前揭說明，自應為無罪之諭知。
據上論斷，應依刑事訴訟法第299 條第1 項前段、第301 條第1
項，毒品危害防制條例第4 條第3 項、第8 條第3 項、第17條第
2 項、第19條第1 項，兒童及少年福利法第70條第1 項前段，刑
法第11條、第28條、第47條第1 項、第51條第5 款、第59條、第
74條第1 項第1 款、第2 項第5 款、第93條第1 項第2 款、第38
條第1 項第1款、第2 款，判決如主文。
本案經檢察官鄧怡君到庭執行職務。
中    華    民    國    100   年    1     月    13    日
                  刑事第七庭    審判長法  官  陳  箐 
                                      法  官  廖華君
                                      法  官  簡佩珺
以上正本證明與原本無異。
如不服本判決應於收受送達後10日內向本院提出上訴書狀，並應
敘述具體理由；如未敘述上訴理由者，應於上訴期間屆滿後20日
內向本院補提理由書（均須按他造當事人之人數附繕本）「切勿
逕送上級法院」。
中    華    民    國   100    年    1     月    13    日
                                      書記官  蕭家玲
附錄犯罪科刑法條：
毒品危害防制條例第4條
製造、運輸、販賣第一級毒品者，處死刑或無期徒刑；處無期徒
刑者，得併科新臺幣2 千萬元以下罰金。
製造、運輸、販賣第二級毒品者，處無期徒刑或7 年以上有期徒
刑，得併科新臺幣1 千萬元以下罰金。
製造、運輸、販賣第三級毒品者，處5 年以上有期徒刑，得併科
新臺幣7 百萬元以下罰金。
製造、運輸、販賣第四級毒品者，處3 年以上10年以下有期徒刑
，得併科新臺幣3 百萬元以下罰金。
製造、運輸、販賣專供製造或施用毒品之器具者，處1 年以上7
年以下有期徒刑，得併科新臺幣1 百萬元以下罰金。
前五項之未遂犯罰之。

毒品危害防制條例第8條
轉讓第一級毒品者，處1 年以上7 年以下有期徒刑，得併科新臺
幣1 百萬元以下罰金。
轉讓第二級毒品者，處6 月以上5 年以下有期徒刑，得併科新臺
幣70萬元以下罰金。
轉讓第三級毒品者，處3 年以下有期徒刑，得併科新臺幣30 萬
元以下罰金。
轉讓第四級毒品者，處1 年以下有期徒刑，得併科新臺幣10 萬
元以下罰金。
前四項之未遂犯罰之。
轉讓毒品達一定數量者，加重其刑至二分之一，其標準由行政院
定之。

 附表一：被告己○○之主文
┌──┬───────┬──────────────────┐
│編號│犯罪事實      │主  文                              │
├──┼───────┼──────────────────┤
│ 1  │事實欄二（一）│己○○販賣第三級毒品，累犯，處有期徒│
│    │之事實        │刑參年，扣案之電子磅秤壹台，沒收之；│
│    │（以1,500 元之│未扣案之販賣第三級毒品所得新臺幣壹仟│
│    │價格販賣）    │伍佰元沒收，如全部或一部不能沒收時，│
│    │              │以其財產抵償之。                    │
├──┼───────┼──────────────────┤
│ 2  │事實欄二（二）│己○○販賣第三級毒品，累犯，處有期徒│
│    │之事實        │刑參年，扣案之電子磅秤壹台、門號○九│
│    │（以1,500 元之│二五八○五五七八號行動電話壹支（含  │
│    │價格販賣）    │SIM 卡壹枚），均沒收之；未扣案之販賣│
│    │              │第三級毒品所得新臺幣壹仟伍佰元沒收，│
│    │              │如全部或一部不能沒收時，以其財產抵償│
│    │              │之。                                │
├──┼───────┼──────────────────┤
│ 3  │事實欄二（三）│己○○販賣第三級毒品，累犯，處有期徒│
│    │之事實        │刑參年，扣案之電子磅秤壹台、門號○九│
│    │（以1,500 元之│二五八○五五七八號行動電話壹支（含  │
│    │價格販賣）    │SIM 卡壹枚），均沒收之；未扣案之販賣│
│    │              │第三級毒品所得新臺幣壹仟伍佰元沒收，│
│    │              │如全部或一部不能沒收時，以其財產抵償│
│    │              │之。                                │
├──┼───────┼──────────────────┤
│ 4  │事實欄二（四）│己○○販賣第三級毒品，累犯，處有期徒│
│    │之事實        │刑參年，扣案之電子磅秤壹台、門號○九│
│    │（以1,500 元之│二五八○五五七八號行動電話壹支（含  │
│    │價格販賣）    │SIM 卡壹枚），均沒收之；未扣案之販賣│
│    │              │第三級毒品所得新臺幣壹仟伍佰元沒收，│
│    │              │如全部或一部不能沒收時，以其財產抵償│
│    │              │之。                                │
├──┼───────┼──────────────────┤
│ 5  │事實欄二（五）│己○○販賣第三級毒品，累犯，處有期徒│
│    │之事實        │刑參年，扣案之電子磅秤壹台、販賣第三│
│    │（以14,000元之│級毒品所得新臺幣柒仟伍佰元，均沒收之│
│    │價格販賣，其中│；未扣案之販賣第三級毒品所得新臺幣陸│
│    │7,500 元已扣案│仟伍佰元沒收，如全部或一部不能沒收時│
│    │）            │，以其財產抵償之。                  │
├──┼───────┼──────────────────┤
│ 6  │事實欄二（六）│己○○共同販賣第三級毒品，累犯，處有│
│    │之事實        │期徒刑貳年拾月。扣案之第三級毒品愷他│
│    │（以500 元之價│命拾陸包（合計驗後淨重壹佰肆拾玖點玖│
│    │格販賣）      │壹肆公克）暨其包裝袋拾陸只、電子磅秤│
│    │              │壹台、門號○○○○○○○○○○號行動│
│    │              │電話壹支（含SIM 卡壹枚），均沒收之；│
│    │              │未扣案之門號○○○○○○○○○○號行│
│    │              │動電話壹支（含SIM 卡壹枚），與丁○○│
│    │              │連帶沒收之，如全部或一部不能沒收時，│
│    │              │由己○○與丁○○連帶追徵其價額；未扣│
│    │              │案之販賣第三級毒品所得新臺幣伍佰元與│
│    │              │丁○○連帶沒收，如全部或一部不能沒收│
│    │              │時，以其與丁○○之財產連帶抵償之。  │
└──┴───────┴──────────────────┘

 附表二：被告丑○○之主文
┌──┬───────┬──────────────────┐
│編號│犯罪事實      │主  文                              │
├──┼───────┼──────────────────┤
│ 1  │事實欄二（七）│丑○○販賣第三級毒品，累犯，處有期徒│
│    │之事實        │刑貳年拾月，扣案之電子磅秤貳台、夾鍊│
│    │（以500 元之價│袋壹包，均沒收之；未扣案之販賣第三級│
│    │格販賣）      │毒品所得新臺幣伍佰元沒收，如全部或一│
│    │              │部不能沒收時，以其財產抵償之。      │
├──┼───────┼──────────────────┤
│ 2  │事實欄二（八）│丑○○販賣第三級毒品，累犯，處有期徒│
│    │之事實        │刑參年，扣案之電子磅秤貳台、夾鍊袋壹│
│    │（以1,800 元之│包及門號○○○○○○○○○○號行動電│
│    │價格販賣）    │話壹支（含SIM 卡壹枚），均沒收之；未│
│    │              │扣案之販賣第三級毒品所得新臺幣壹仟捌│
│    │              │佰元沒收，如全部或一部不能沒收時，以│
│    │              │其財產抵償之。                      │
├──┼───────┼──────────────────┤
│ 3  │事實欄二（九）│丑○○販賣第三級毒品，累犯，處有期徒│
│    │之事實        │刑參年，扣案之電子磅秤貳台、夾鍊袋壹│
│    │（以1,500 元之│包及門號○○○○○○○○○○號行動電│
│    │價格販賣）    │話壹支（含SIM 卡壹枚），均沒收之；未│
│    │              │扣案之販賣第三級毒品所得新臺幣壹仟伍│
│    │              │佰元沒收，如全部或一部不能沒收時，以│
│    │              │其財產抵償之。                      │
├──┼───────┼──────────────────┤
│ 4  │事實欄二（十）│丑○○共同販賣第三級毒品，累犯，處有│
│    │之事實        │期徒刑參年，扣案之電子磅秤貳台、夾鍊│
│    │（以2,300 元之│袋壹包及門號○○○○○○○○○○號行│
│    │價格販賣）    │動電話壹支（含SIM 卡壹枚），均沒收之│
│    │              │；未扣案之販賣第三級毒品所得新臺幣貳│
│    │              │仟參佰元與姓名年籍不詳之成年女子連帶│
│    │              │沒收，如全部或一部不能沒收時，以其與│
│    │              │該成年女子之財產連帶抵償之。        │
├──┼───────┼──────────────────┤
│ 5  │事實欄二（十一）│丑○○販賣第三級毒品，累犯，處有期徒│
│    │之事實        │刑參年，扣案之電子磅秤貳台、夾鍊袋壹│
│    │（以2,300 元之│包及門號○○○○○○○○○○號行動電│
│    │價格販賣）    │話壹支（含SIM 卡壹枚），均沒收之；未│
│    │              │扣案之販賣第三級毒品所得新臺幣貳仟參│
│    │              │佰元沒收，如全部或一部不能沒收時，以│
│    │              │其財產抵償之。                      │
├──┼───────┼──────────────────┤
│ 6  │事實欄二（十二）│丑○○販賣第三級毒品，累犯，處有期徒│
│    │之事實        │刑貳年拾月，扣案之電子磅秤貳台、夾鍊│
│    │（以1,000 元之│袋壹包及門號○○○○○○○○○○號行│
│    │價格販賣）    │動電話壹支（含SIM 卡壹枚），均沒收之│
│    │              │；未扣案之販賣第三級毒品所得新臺幣壹│
│    │              │仟元沒收，如全部或一部不能沒收時，以│
│    │              │其財產抵償之。                      │
├──┼───────┼──────────────────┤
│ 7  │事實欄二（十三）│丑○○販賣第三級毒品，累犯，處有期徒│
│    │之事實        │刑貳年拾月，扣案之電子磅秤貳台、夾鍊│
│    │（以800 元之價│袋壹包及門號○○○○○○○○○○號行│
│    │格販賣）      │動電話壹支（含SIM 卡壹枚），均沒收之│
│    │              │；未扣案之販賣第三級毒品所得新臺幣捌│
│    │              │佰元沒收，如全部或一部不能沒收時，以│
│    │              │其財產抵償之。                      │
├──┼───────┼──────────────────┤
│ 8  │事實欄二（十四）│丑○○販賣第三級毒品，累犯，處有期徒│
│    │之事實        │刑貳年拾月，扣案之電子磅秤貳台、夾鍊│
│    │（以400 元之價│袋壹包及門號○○○○○○○○○○號行│
│    │格販賣）      │動電話壹支（含SIM 卡壹枚），均沒收之│
│    │              │；未扣案之販賣第三級毒品所得新臺幣肆│
│    │              │佰元沒收，如全部或一部不能沒收時，以│
│    │              │其財產抵償之。                      │
├──┼───────┼──────────────────┤
│ 9  │事實欄二（十五）│丑○○成年人與未滿十八歲之人共同販賣│
│    │之事實        │第三級毒品，累犯，處有期徒刑參年，扣│
│    │（以300 元之價│案之電子磅秤貳台、夾鍊袋壹包，均沒收│
│    │格販賣）      │之；未扣案之門號○○○○○○○○○○│
│    │              │號行動電話壹支（含SIM 卡壹枚），與│
│    │              │霽芳、少年A1連帶沒收之，如全部或一部│
│    │              │不能沒收時，由其與甲○○、少年A1連帶│
│    │              │追徵其價額；未扣案之販賣第三級毒品所│
│    │              │得新臺幣參佰元與甲○○、少年A1連帶沒│
│    │              │收，如全部或一部不能沒收時，以其與│
│    │              │霽芳、少年A1之財產連帶抵償之。      │
├──┼───────┼──────────────────┤
│ 10 │事實欄二（十六）│丑○○販賣第三級毒品，累犯，處有期徒│
│    │之事實        │刑參年，扣案之電子磅秤貳台、夾鍊袋壹│
│    │（以3,600 元之│包，均沒收之；未扣案之門號○九二六九│
│    │價格販賣）    │三六四○一號行動電話壹支（含SIM 卡壹│
│    │              │枚），沒收之，如全部或一部不能沒收時│
│    │              │，追徵其價額；未扣案之販賣第三級毒品│
│    │              │所得新臺幣參仟陸佰元沒收，如全部或一│
│    │              │部不能沒收時，以其財產抵償之。      │
├──┼───────┼──────────────────┤
│ 11 │事實欄二（十七）│丑○○販賣第三級毒品，累犯，處有期徒│
│    │之事實        │刑參年。扣案之第三級毒品愷他命柒拾陸│
│    │（以2,000 元之│包（合計驗後淨重玖拾參點肆陸參公克）│
│    │價格販賣）    │暨其包裝袋柒拾陸只、電子磅秤貳台、夾│
│    │              │鍊袋壹包，均沒收之；未扣案之門號○九│
│    │              │二六九三六四○一號行動電話壹支（含  │
│    │              │SIM 卡壹枚），沒收之，如全部或一部不│
│    │              │能沒收時，追徵其價額；未扣案之販賣第│
│    │              │三級毒品所得新臺幣貳仟元沒收，如全部│
│    │              │或一部不能沒收時，以其財產抵償之。  │
└──┴───────┴──────────────────┘

 附表三：被告子○○之主文
┌──┬───────┬──────────────────┐
│編號│犯罪事實      │主  文                              │
├──┼───────┼──────────────────┤
│ 1  │事實欄二（十八）│子○○共同販賣第三級毒品，處有期徒刑│
│    │之事實        │貳年拾月，扣案之電子磅秤壹台、夾鍊袋│
│    │（以2,000 元之│壹包、壹個及門號○○○○○○○○○○│
│    │價格販賣）    │號行動電話壹支（含SIM 卡壹枚），均沒│
│    │              │收之；未扣案之販賣第三級毒品所得新臺│
│    │              │幣貳仟元與A1連帶沒收，如全部或一部不│
│    │              │能沒收時，以其與A1之財產連帶抵償之。│
├──┼───────┼──────────────────┤
│ 2  │事實欄二（十九）│子○○販賣第三級毒品，處有期徒刑貳年│
│    │之事實        │捌月，扣案之電子磅秤壹台、夾鍊袋壹包│
│    │（以400 元之價│、壹個及門號○○○○○○○○○○號行│
│    │格販賣）      │動電話壹支（含SIM 卡壹枚），均沒收之│
│    │              │；未扣案之販賣第三級毒品所得新臺幣肆│
│    │              │佰元沒收，如全部或一部不能沒收時，以│
│    │              │其財產抵償之。                      │
├──┼───────┼──────────────────┤
│ 3  │事實欄二（二十）│子○○販賣第三級毒品，處有期徒刑貳年│
│    │之事實        │捌月，扣案之第三級毒品愷他命貳拾包（│
│    │（以400 元之價│合計驗後淨重拾參點陸捌肆公克）暨其包│
│    │格販賣）      │裝袋貳拾只、電子磅秤壹台、夾鍊袋壹包│
│    │              │、壹個及門號○○○○○○○○○○號行│
│    │              │動電話壹支（含SIM 卡壹枚），均沒收之│
│    │              │；未扣案之販賣第三級毒品所得新臺幣肆│
│    │              │佰元沒收，如全部或一部不能沒收時，以│
│    │              │其財產抵償之。                      │
├──┼───────┼──────────────────┤
│ 4  │事實欄三之事實│子○○轉讓第三級毒品，處有期徒刑參月│
│    │              │。                                  │
└──┴───────┴──────────────────┘

 附表四：被告壬○○之主文
┌──┬───────┬──────────────────┐
│編號│犯罪事實      │主  文                              │
├──┼───────┼──────────────────┤
│ 1  │事實欄二（）│壬○○販賣第三級毒品，處有期徒刑貳年│
│    │之事實        │捌月，扣案之電子磅秤壹台、夾鍊袋壹包│
│    │（以400 元之價│、分裝杓貳支及門號○九八一五六八三八│
│    │格販賣）      │○號行動電話壹支（含SIM 卡壹枚），均│
│    │              │沒收之；未扣案之販賣第三級毒品所得新│
│    │              │臺幣肆佰元沒收，如全部或一部不能沒收│
│    │              │時，以其財產抵償之。                │
├──┼───────┼──────────────────┤
│ 2  │事實欄二（）│壬○○販賣第三級毒品，處有期徒刑貳年│
│    │之事實        │捌月，扣案之電子磅秤壹台、夾鍊袋壹包│
│    │（以500 元之價│、分裝杓貳支及門號○九八一五六八三八│
│    │格販賣）      │○號行動電話壹支（含SIM 卡壹枚），均│
│    │              │沒收之；未扣案之販賣第三級毒品所得新│
│    │              │臺幣伍佰元沒收，如全部或一部不能沒收│
│    │              │時，以其財產抵償之。                │
├──┼───────┼──────────────────┤
│ 3  │事實欄二（）│壬○○販賣第三級毒品，處有期徒刑貳年│
│    │之事實        │捌月，扣案之電子磅秤壹台、夾鍊袋壹包│
│    │（以1,200 元之│、分裝杓貳支及門號○九八一五六八三八│
│    │價格販賣）    │○號行動電話壹支（含SIM 卡壹枚），均│
│    │              │沒收之；未扣案之販賣第三級毒品所得新│
│    │              │臺幣壹仟貳佰元沒收，如全部或一部不能│
│    │              │沒收時，以其財產抵償之。            │
├──┼───────┼──────────────────┤
│ 4  │事實欄二（）│壬○○販賣第三級毒品，處有期徒刑貳年│
│    │之事實        │捌月，扣案之電子磅秤壹台、夾鍊袋壹包│
│    │（以600 元之價│、分裝杓貳支及門號○九八一五六八三八│
│    │格販賣）      │○號行動電話壹支（含SIM 卡壹枚），均│
│    │              │沒收之；未扣案之販賣第三級毒品所得新│
│    │              │臺幣陸佰元沒收，如全部或一部不能沒收│
│    │              │時，以其財產抵償之。                │
├──┼───────┼──────────────────┤
│ 5  │事實欄二（）│壬○○共同販賣第三級毒品，處有期徒刑│
│    │之事實        │貳年捌月，扣案之電子磅秤壹台、夾鍊袋│
│    │（以500 元之價│壹包、分裝杓貳支及門號○九八一五六八│
│    │格販賣）      │三八○號行動電話壹支（含SIM 卡壹枚）│
│    │              │，均沒收之；未扣案之販賣第三級毒品所│
│    │              │得新臺幣伍佰元與庚○○連帶沒收，如全│
│    │              │部或一部不能沒收時，以其與庚○○之財│
│    │              │產連帶抵償之。                      │
├──┼───────┼──────────────────┤
│ 6  │事實欄二（）│壬○○販賣第三級毒品，處有期徒刑貳年│
│    │之事實        │捌月，扣案之電子磅秤壹台、夾鍊袋壹包│
│    │（以300元之價 │、分裝杓貳支及門號○九八一五六八三八│
│    │格販賣）      │○號行動電話壹支（含SIM 卡壹枚），均│
│    │              │沒收之；未扣案之販賣第三級毒品所得新│
│    │              │臺幣參佰元沒收，如全部或一部不能沒收│
│    │              │時，以其財產抵償之。                │
├──┼───────┼──────────────────┤
│ 7  │事實欄二（）│壬○○販賣第三級毒品，處有期徒刑貳年│
│    │之事實        │捌月，扣案之電子磅秤壹台、夾鍊袋壹包│
│    │（以300 元之價│、分裝杓貳支及門號○九八一五六八三八│
│    │格販賣）      │○號行動電話壹支（含SIM 卡壹枚），均│
│    │              │沒收之；未扣案之販賣第三級毒品所得新│
│    │              │臺幣參佰元沒收，如全部或一部不能沒收│
│    │              │時，以其財產抵償之。                │
├──┼───────┼──────────────────┤
│ 8  │事實欄二（）│壬○○共同販賣第三級毒品，處有期徒刑│
│    │之事實        │貳年捌月，扣案之電子磅秤壹台、夾鍊袋│
│    │（以300 元之價│壹包、分裝杓貳支及門號○九八一五六八│
│    │格販賣）      │三八○號行動電話壹支（含SIM 卡壹枚）│
│    │              │，均沒收之；未扣案之販賣第三級毒品所│
│    │              │得新臺幣參佰元與姓名年籍不詳之成年男│
│    │              │子連帶沒收，如全部或一部不能沒收時，│
│    │              │以其與該成年男子之財產連帶抵償之。  │
├──┼───────┼──────────────────┤
│ 9  │事實欄二（）│壬○○販賣第三級毒品，處有期徒刑貳年│
│    │之事實        │捌月，扣案之電子磅秤壹台、夾鍊袋壹包│
│    │（以500 元之價│、分裝杓貳支及門號○九八一五六八三八│
│    │格販賣）      │○號行動電話壹支（含SIM 卡壹枚），均│
│    │              │沒收之；未扣案之販賣第三級毒品所得新│
│    │              │臺幣伍佰元沒收，如全部或一部不能沒收│
│    │              │時，以其財產抵償之。                │
├──┼───────┼──────────────────┤
│ 10 │事實欄二（）│壬○○共同販賣第三級毒品，處有期徒刑│
│    │之事實        │貳年捌月，扣案之電子磅秤壹台、夾鍊袋│
│    │（以900 元之價│壹包、分裝杓貳支及門號○九八一五六八│
│    │格販賣）      │三八○號行動電話壹支（含SIM 卡壹枚）│
│    │              │，均沒收之；未扣案之販賣第三級毒品所│
│    │              │得新臺幣玖佰元與姓名年籍不詳之成年男│
│    │              │子連帶沒收，如全部或一部不能沒收時，│
│    │              │以其與該成年男子之財產連帶抵償之。  │
├──┼───────┼──────────────────┤
│ 11 │事實欄二（）│壬○○販賣第三級毒品，處有期徒刑貳年│
│    │之事實        │捌月，扣案之電子磅秤壹台、夾鍊袋壹包│
│    │（以1,000 元之│、分裝杓貳支及門號○九八一五六八三八│
│    │價格販賣）    │○號行動電話壹支（含SIM 卡壹枚），均│
│    │              │沒收之；未扣案之販賣第三級毒品所得新│
│    │              │臺幣壹仟元沒收，如全部或一部不能沒收│
│    │              │時，以其財產抵償之。                │
├──┼───────┼──────────────────┤
│ 12 │事實欄二（）│壬○○共同販賣第三級毒品，處有期徒刑│
│    │之事實        │貳年捌月，扣案之電子磅秤壹台、夾鍊袋│
│    │（以1,000 元之│壹包、分裝杓貳支及門號○九八一五六八│
│    │價格販賣）    │三八○號行動電話壹支（含SIM 卡壹枚）│
│    │              │，均沒收之；未扣案之販賣第三級毒品所│
│    │              │得新臺幣壹仟元與癸○○連帶沒收，如全│
│    │              │部或一部不能沒收時，以其與癸○○之財│
│    │              │產連帶抵償之。                      │
├──┼───────┼──────────────────┤
│ 13 │事實欄二（）│壬○○販賣第三級毒品，處有期徒刑貳年│
│    │之事實        │捌月，扣案之電子磅秤壹台、夾鍊袋壹包│
│    │（以500 元之價│、分裝杓貳支及門號○九八一五六八三八│
│    │格販賣）      │○號行動電話壹支（含SIM 卡壹枚），均│
│    │              │沒收之；未扣案之販賣第三級毒品所得新│
│    │              │臺幣伍佰元沒收，如全部或一部不能沒收│
│    │              │時，以其財產抵償之。                │
├──┼───────┼──────────────────┤
│ 14 │事實欄二（）│壬○○販賣第三級毒品，處有期徒刑貳年│
│    │之事實        │捌月，扣案之電子磅秤壹台、夾鍊袋壹包│
│    │（以500 元之價│、分裝杓貳支及門號○九八一五六八三八│
│    │格販賣）      │○號行動電話壹支（含SIM 卡壹枚），均│
│    │              │沒收之；未扣案之販賣第三級毒品所得新│
│    │              │臺幣伍佰元沒收，如全部或一部不能沒收│
│    │              │時，以其財產抵償之。                │
├──┼───────┼──────────────────┤
│ 15 │事實欄二（）│壬○○販賣第三級毒品，處有期徒刑貳年│
│    │之事實        │捌月，扣案之電子磅秤壹台、夾鍊袋壹包│
│    │（以500 元之價│、分裝杓貳支，均沒收之；未扣案之販賣│
│    │格販賣）      │第三級毒品所得新臺幣伍佰元沒收，如全│
│    │              │部或一部不能沒收時，以其財產抵償之。│
├──┼───────┼──────────────────┤
│ 16 │事實欄二（）│壬○○販賣第三級毒品，處有期徒刑貳年│
│    │之事實        │捌月，扣案之電子磅秤壹台、夾鍊袋壹包│
│    │（以400 元之價│、分裝杓貳支及門號○九八一五六八三八│
│    │格販賣）      │○號行動電話壹支（含SIM 卡壹枚），均│
│    │              │沒收之；未扣案之販賣第三級毒品所得新│
│    │              │臺幣肆佰元沒收，如全部或一部不能沒收│
│    │              │時，以其財產抵償之。                │
├──┼───────┼──────────────────┤
│ 17 │事實欄二（）│壬○○販賣第三級毒品，處有期徒刑貳年│
│    │之事實        │捌月，扣案之電子磅秤壹台、夾鍊袋壹包│
│    │（以400 元之價│、分裝杓貳支及門號○九八一五六八三八│
│    │格販賣）      │○號行動電話壹支（含SIM 卡壹枚），均│
│    │              │沒收之；未扣案之販賣第三級毒品所得新│
│    │              │臺幣肆佰元沒收，如全部或一部不能沒收│
│    │              │時，以其財產抵償之。                │
├──┼───────┼──────────────────┤
│ 18 │事實欄二（）│壬○○共同販賣第三級毒品，處有期徒刑│
│    │之事實        │貳年捌月，扣案之電子磅秤壹台、夾鍊袋│
│    │（以295 元之價│壹包、分裝杓貳支及門號○九八一五六八│
│    │格販賣）      │三八○號行動電話壹支（含SIM 卡壹枚）│
│    │              │，均沒收之；未扣案之販賣第三級毒品所│
│    │              │得新臺幣貳佰玖拾伍元與癸○○連帶沒收│
│    │              │，如全部或一部不能沒收時，以其與楊元│
│    │              │杰之財產連帶抵償之。                │
├──┼───────┼──────────────────┤
│ 19 │事實欄二（）│壬○○共同販賣第三級毒品，處有期徒刑│
│    │之事實        │貳年捌月，扣案之電子磅秤壹台、夾鍊袋│
│    │（以1,000 元之│壹包、分裝杓貳支及門號○九八一五六八│
│    │價格販賣）    │三八○號行動電話壹支（含SIM 卡壹枚）│
│    │              │，均沒收之；未扣案之販賣第三級毒品所│
│    │              │得新臺幣壹仟元與戊○○連帶沒收，如全│
│    │              │部或一部不能沒收時，以其與戊○○之財│
│    │              │產連帶抵償之。                      │
├──┼───────┼──────────────────┤
│ 20 │事實欄二（）│壬○○販賣第三級毒品，處有期徒刑貳年│
│    │之事實        │捌月，扣案之電子磅秤壹台、夾鍊袋壹包│
│    │（以400 元之價│、分裝杓貳支及門號○九八一五六八三八│
│    │格販賣）      │○號行動電話壹支（含SIM 卡壹枚），均│
│    │              │沒收之；未扣案之販賣第三級毒品所得新│
│    │              │臺幣肆佰元沒收，如全部或一部不能沒收│
│    │              │時，以其財產抵償之。                │
├──┼───────┼──────────────────┤
│ 21 │事實欄二（）│壬○○共同販賣第三級毒品，處有期徒刑│
│    │之事實        │貳年捌月，扣案之電子磅秤壹台、夾鍊袋│
│    │（以1,000 元之│壹包、分裝杓貳支及門號○九八一五六八│
│    │價格販賣）    │三八○號行動電話壹支（含SIM 卡壹枚）│
│    │              │，均沒收之；未扣案之販賣第三級毒品所│
│    │              │得新臺幣壹仟元與戊○○連帶沒收，如全│
│    │              │部或一部不能沒收時，以其與戊○○之財│
│    │              │產連帶抵償之。                      │
├──┼───────┼──────────────────┤
│ 22 │事實欄二（）│壬○○共同販賣第三級毒品，處有期徒刑│
│    │之事實        │貳年捌月，扣案之電子磅秤壹台、夾鍊袋│
│    │（以500 元之價│壹包、分裝杓貳支及門號○九八一五六八│
│    │格販賣）      │三八○號行動電話壹支（含SIM 卡壹枚）│
│    │              │，均沒收之；未扣案之販賣第三級毒品所│
│    │              │得新臺幣伍佰元與庚○○連帶沒收，如全│
│    │              │部或一部不能沒收時，以其與庚○○之財│
│    │              │產連帶抵償之。                      │
├──┼───────┼──────────────────┤
│ 23 │事實欄二（）│壬○○共同販賣第三級毒品，處有期徒刑│
│    │之事實        │貳年捌月，扣案之電子磅秤壹台、夾鍊袋│
│    │（以300 元之價│壹包、分裝杓貳支及門號○九八一五六八│
│    │格販賣）      │三八○號行動電話壹支（含SIM 卡壹枚）│
│    │              │，均沒收之；未扣案之販賣第三級毒品所│
│    │              │得新臺幣參佰元與癸○○連帶沒收，如全│
│    │              │部或一部不能沒收時，以其與癸○○之財│
│    │              │產連帶抵償之。                      │
├──┼───────┼──────────────────┤
│ 24 │事實欄二（）│壬○○販賣第三級毒品，處有期徒刑貳年│
│    │之事實        │捌月，扣案之第三級毒品愷他命柒包（合│
│    │（以500 元之價│計驗後淨重參拾貳點伍伍玖公克）暨其包│
│    │格販賣）      │裝袋柒只、電子磅秤壹台、夾鍊袋壹包、│
│    │              │分裝杓貳支，均沒收之；未扣案之販賣第│
│    │              │三級毒品所得新臺幣伍佰元沒收，如全部│
│    │              │或一部不能沒收時，以其財產抵償之。  │
└──┴───────┴──────────────────┘

 附表五：被告庚○○之主文
┌──┬───────┬──────────────────┐
│編號│犯罪事實      │主  文                              │
├──┼───────┼──────────────────┤
│ 1  │事實欄二（）│庚○○共同販賣第三級毒品，處有期徒刑│
│    │之事實        │壹年伍月，扣案之電子磅秤壹台、夾鍊袋│
│    │（以500元之價 │壹包、分裝杓貳支及門號○九八一五六八│
│    │格販賣）      │三八○號行動電話壹支（含SIM 卡壹枚）│
│    │              │，均沒收之；未扣案之販賣第三級毒品所│
│    │              │得新臺幣伍佰元與壬○○連帶沒收，如全│
│    │              │部或一部不能沒收時，以其與壬○○之財│
│    │              │產連帶抵償之。                      │
├──┼───────┼──────────────────┤
│ 2  │事實欄二（）│庚○○共同販賣第三級毒品，處有期徒刑│
│    │之事實        │壹年伍月，扣案之電子磅秤壹台、夾鍊袋│
│    │（以500元之價 │壹包、分裝杓貳支及門號○九八一五六八│
│    │格販賣）      │三八○號行動電話壹支（含SIM 卡壹枚）│
│    │              │，均沒收之；未扣案之販賣第三級毒品所│
│    │              │得新臺幣伍佰元與壬○○連帶沒收，如全│
│    │              │部或一部不能沒收時，以其與壬○○之財│
│    │              │產連帶抵償之。                      │
└──┴───────┴──────────────────┘

 附表六：被告癸○○之主文
┌──┬───────┬──────────────────┐
│編號│犯罪事實      │主  文                              │
├──┼───────┼──────────────────┤
│ 1  │事實欄二（）│癸○○共同販賣第三級毒品，處有期徒刑│
│    │之事實        │壹年伍月，扣案之電子磅秤壹台、夾鍊袋│
│    │（以1,000 元之│壹包、分裝杓貳支及門號○九八一五六八│
│    │價格販賣）    │三八○號行動電話壹支（含SIM 卡壹枚）│
│    │              │，均沒收之；未扣案之販賣第三級毒品所│
│    │              │得新臺幣壹仟元與壬○○連帶沒收，如全│
│    │              │部或一部不能沒收時，以其與壬○○之財│
│    │              │產連帶抵償之。                      │
├──┼───────┼──────────────────┤
│ 2  │事實欄二（）│癸○○共同販賣第三級毒品，處有期徒刑│
│    │之事實        │壹年伍月，扣案之電子磅秤壹台、夾鍊袋│
│    │（以295元之價 │壹包、分裝杓貳支及門號○九八一五六八│
│    │格販賣）      │三八○號行動電話壹支（含SIM 卡壹枚）│
│    │              │，均沒收之；未扣案之販賣第三級毒品所│
│    │              │得新臺幣貳佰玖拾伍元與壬○○連帶沒收│
│    │              │，如全部或一部不能沒收時，以其與黃柏│
│    │              │瑜之財產連帶抵償之。                │
├──┼───────┼──────────────────┤
│ 3  │事實欄二（）│癸○○共同販賣第三級毒品，處有期徒刑│
│    │之事實        │壹年伍月，扣案之電子磅秤壹台、夾鍊袋│
│    │（以300元之價 │壹包、分裝杓貳支及門號○九八一五六八│
│    │格販賣）      │三八○號行動電話壹支（含SIM 卡壹枚）│
│    │              │，均沒收之；未扣案之販賣第三級毒品所│
│    │              │得新臺幣參佰元與壬○○連帶沒收，如全│
│    │              │部或一部不能沒收時，以其與壬○○之財│
│    │              │產連帶抵償之。                      │
└──┴───────┴──────────────────┘

 附表七：被告戊○○之主文
┌──┬───────┬──────────────────┐
│編號│犯罪事實      │主  文                              │
├──┼───────┼──────────────────┤
│ 1  │事實欄二（）│戊○○共同販賣第三級毒品，處有期徒刑│
│    │之事實        │壹年伍月，扣案之電子磅秤壹台、夾鍊袋│
│    │（以1,000 元之│壹包、分裝杓貳支及門號○九八一五六八│
│    │價格販賣）    │三八○號行動電話壹支（含SIM 卡壹枚）│
│    │              │，均沒收之；未扣案之販賣第三級毒品所│
│    │              │得新臺幣壹仟元與壬○○連帶沒收，如全│
│    │              │部或一部不能沒收時，以其與壬○○之財│
│    │              │產連帶抵償之。                      │
├──┼───────┼──────────────────┤
│ 2  │事實欄二（）│戊○○共同販賣第三級毒品，處有期徒刑│
│    │之事實        │壹年伍月，扣案之電子磅秤壹台、夾鍊袋│
│    │（以1,000 元之│壹包、分裝杓貳支及門號○九八一五六八│
│    │價格販賣）    │三八○號行動電話壹支（含SIM 卡壹枚）│
│    │              │，均沒收之；未扣案之販賣第三級毒品所│
│    │              │得新臺幣壹仟元與壬○○連帶沒收，如全│
│    │              │部或一部不能沒收時，以其與壬○○之財│
│    │              │產連帶抵償之。                      │
└──┴───────┴──────────────────┘

 附表八：被告丙○○之主文
┌──┬───────┬──────────────────┐
│編號│犯罪事實      │主  文                              │
├──┼───────┼──────────────────┤
│ 1  │事實欄二（）│丙○○販賣第三級毒品，處有期徒刑貳年│
│    │之事實        │捌月，未扣案之門號○九八九八七八二○│
│    │（以400 元之價│八號行動電話壹支（含SIM 卡壹枚），沒│
│    │格販賣）      │收之，如全部或一部不能沒收時，追徵其│
│    │              │價額；未扣案之販賣第三級毒品所得新臺│
│    │              │幣肆佰元沒收，如全部或一部不能沒收時│
│    │              │，以其財產抵償之。                  │
├──┼───────┼──────────────────┤
│ 2  │事實欄二（）│丙○○販賣第三級毒品，處有期徒刑貳年│
│    │之事實        │捌月，未扣案之販賣第三級毒品所得新臺│
│    │（以400 元之價│幣肆佰元沒收，如全部或一部不能沒收時│
│    │格販賣）      │，以其財產抵償之。                  │
├──┼───────┼──────────────────┤
│ 3  │事實欄二（）│丙○○販賣第三級毒品，處有期徒刑貳年│
│    │之事實        │捌月，未扣案之門號○九八九八七八二○│
│    │（以500 元之價│八號行動電話壹支（含SIM 卡壹枚），沒│
│    │格販賣）      │收之，如全部或一部不能沒收時，追徵其│
│    │              │價額；未扣案之販賣第三級毒品所得新臺│
│    │              │幣伍佰元沒收，如全部或一部不能沒收時│
│    │              │，以其財產抵償之。                  │
├──┼───────┼──────────────────┤
│ 4  │事實欄二（）│丙○○販賣第三級毒品，處有期徒刑貳年│
│    │之事實        │捌月，未扣案之門號○九八九八七八二○│
│    │（以300 元之價│八號行動電話壹支（含SIM 卡壹枚），沒│
│    │格販賣）      │收之，如全部或一部不能沒收時，追徵其│
│    │              │價額；未扣案之販賣第三級毒品所得新臺│
│    │              │幣參佰元沒收，如全部或一部不能沒收時│
│    │              │，以其財產抵償之。                  │
├──┼───────┼──────────────────┤
│ 5  │事實欄二（）│丙○○販賣第三級毒品，處有期徒刑貳年│
│    │之事實        │拾月，未扣案之門號○九八九八七八二○│
│    │（以1,800 元之│八號行動電話壹支（含SIM 卡壹枚），沒│
│    │價格販賣）    │收之，如全部或一部不能沒收時，追徵其│
│    │              │價額；未扣案之販賣第三級毒品所得新臺│
│    │              │幣壹仟捌佰元沒收，如全部或一部不能沒│
│    │              │收時，以其財產抵償之。              │
├──┼───────┼──────────────────┤
│ 6  │事實欄二（）│丙○○販賣第三級毒品，處有期徒刑貳年│
│    │之事實        │捌月，未扣案之門號○九八九八七八二○│
│    │（以800 元之價│八號行動電話壹支（含SIM 卡壹枚），沒│
│    │格販賣）      │收之，如全部或一部不能沒收時，追徵其│
│    │              │價額；未扣案之販賣第三級毒品所得新臺│
│    │              │幣捌佰元沒收，如全部或一部不能沒收時│
│    │              │，以其財產抵償之。                  │
└──┴───────┴──────────────────┘